! Divvun & Giellatekno - open source grammars for Sámi and other languages
! Copyright © 2000-2010 The University of Tromsø & the Norwegian Sámi Parliament
! http://giellatekno.uit.no & http://divvun.no
!
! This program is free software; you can redistribute and/or modify
! this file under the terms of the GNU General Public License as published by
! the Free Software Foundation, either version 3 of the License, or
! (at your option) any later version. The GNU General Public License
! is found at http://www.gnu.org/licenses/gpl.html. It is
! also available in the file $GTHOME/LICENSE.txt.
!
! Other licensing options are available upon request, please contact
! giellatekno@hum.uit.no or feedback@divvun.no

! ========================================================================== !
!                      Lule Sámi morphological analyser                      !
! ========================================================================== !


! ===========================
!! !!!Sublexica for Adjective
! ===========================

!! !!Even-syllable stems
! -------------------

LEXICON GIEVRRA !!= @CODE@ Adjectives with attribute in WeG and -s. As 1a in Spiik. Sg Acc: gievrav, Attr: gievras.

                    +A:%>Q1s ATTR              ;
!                   +A:%>Q1s VUOHTA            ; !moved to ATTR
                    +A:%>    NE-EVENCASEadj    ;
                    +A:%>X4  ILL-EVENCASEadj   ;
                    +A:%>Q1  N-EVENWEAKSTEMadj ;
                    +A:%>Q1  BU/MUS            ;
  +A+Der5+Der/AAdv+Adv:%>Q1t ENDLEX            ;
                    +A:%>    MUORRACmp         ;

! Test data:
!!€gt-norm: gárttje # Even-syllable test
!!€ gárttje:             gárttje+A+Sg+Nom
!!€ gártjev:             gárttje+A+Sg+Acc
!!€ gártjes:             gárttje+A+Attr
!!€ gártjep:             gárttje+A+Comp+Sg+Nom

LEXICON HÁVSSKE !!= @CODE@  Adjectives with attribute -s, without WeG. As 1c in Spiik. Sg Acc: hávsskev, Attr: hávsskes.
                    +A:%>s   ATTR              ;
!                   +A:%>s   VUOHTA            ; !moved to ATTR
                    +A:%>    NE-EVENCASEadj    ;
                    +A:%>X4  ILL-EVENCASEadj   ;
                    +A:%>Q1  N-EVENWEAKSTEMadj ; ! Presumably WeG in nominal paradigm
                    +A:%>Q1  BU/MUS            ;
  +A+Der5+Der/AAdv+Adv:%>Q1t ENDLEX            ;
                    +A:%>    MUORRACmp         ;

! Test data:
!!€gt-norm: hoallá # Even-syllable test
!!€ hoallá:              hoallá+A+Sg+Nom
!!€ hoalláv:             hoallá+A+Sg+Acc
!!€ hoallás:             hoallá+A+Attr
!!€ hoalláp:             hoallá+A+Comp+Sg+Nom

LEXICON NUORRA !!= @CODE@  Adjectives with attribute same as pred. As 1b in Spiik. Sg Acc: nuorav, Attr: nuorra.
                    +A:%>    ATTR                ;
!                   +A:      VUOHTA              ; !moved to ATTR
                    +A:%>    N-EVENSTRONGSTEMadj ;
                    +A:%>Q1  N-EVENWEAKSTEMadj   ; ! cg in nominal paradigm
                    +A:%>Q1  BU/MUS              ;
  +A+Der5+Der/AAdv+Adv:%>Q1t ENDLEX              ; ! Presumably WeG as adverb as well
                    +A:%>    MUORRACmp           ;

! Test data:
!!€gt-norm: visská # Even-syllable test
!!€ visská:             visská+A+Sg+Nom
!!€ viskáv:             visská+A+Sg+Acc
!!€ visská:             visská+A+Attr
!!€ viskáp:             visská+A+Comp+Sg+Nom

LEXICON TJUODDJE !!= @CODE@ Adjectives with attribute -is, without WeG. presently only "Tjuoddje" Sg Acc: tjuoddjev, Attr: tjuoddjis.
                 +A:i%>s   ATTR              ;
! +A:%>s VUOHTA ; !moved to ATTR
                 +A:e%>    NE-EVENCASEadj    ;
                 +A:e%>X4  ILL-EVENCASEadj   ;
                 +A:e%>Q1  N-EVENWEAKSTEMadj ; ! Presumably WeG in nominal paradigm
                 +A:e%>Q1  BU/MUS            ;
 +A+Der5+Der/AAdv+Adv:e%>Q1t ENDLEX            ;
                 +A:e%>    MUORRACmp         ;

! Test data:
!!€gt-norm: tjuoddje # Even-syllable test
!!€ tjuoddje:             tjuoddje+A+Sg+Nom
!!€ tjuoddjev:             tjuoddje+A+Sg+Acc
!!€ tjuoddjis:             tjuoddje+A+Attr
!!€ tjuoddjep:             tjuoddje+A+Comp+Sg+Nom

LEXICON GALLJE !!= @CODE@  Adjectives on -e, the attribute is in WeG and e > a. As 1d in Spiik. Sg Acc: galjev, Attr: galja.
                 +A:a%>Q1  ATTR              ; ! a-attr.
!     +A:es%>Q1 ATTR ; ! e-attr. !These now hardcoded
! +A:a%>Q1 VUOHTA ; !moved to ATTR
! +A:es%>Q1 VUOHTA ; !moved to ATTR
                 +A:e%>    NE-EVENCASEadj    ; ! presumably normal adjective
                 +A:e%>X4  ILL-EVENCASEadj   ;
                 +A:e%>Q1  N-EVENWEAKSTEMadj ; ! behaviour, with cg, and with
                 +A:e%>Q1  BU/MUS            ; ! the e-form as a starting +A 
 +A+Der5+Der/AAdv+Adv:e%>Q1t ENDLEX            ; ! point.
                 +A:e%>    MUORRACmp         ;

! Test data:
!!€gt-norm: uhttse # Even-syllable test
!!€ uhttse:             uhttse+A+Sg+Nom
!!€ uhtsev:             uhttse+A+Sg+Acc
!!€ uhtsa:              uhttse+A+Attr
!!€ uhtses:             uhttse+A+Attr # gets this attr from LEXATTR
!!€ uhtsep:             uhttse+A+Comp+Sg+Nom

LEXICON TJÁBBE !!= @CODE@  Adjectives on -e, the attribute is in WeG and e > a. Same as GALLJE only different adv derivation. Sg Acc: tjáppev, Attr: tjáppa.
                 +A:a%>Q1 ATTR              ; ! a-attr.
!     +A:es%>Q1 ATTR ; ! e-attr. !These now hardcoded
! +A:a%>Q1 VUOHTA ; !moved to ATTR
! +A:es%>Q1 VUOHTA ; !moved to ATTR
                 +A:e%>   NE-EVENCASEadj    ; ! presumably normal adjective
                 +A:e%>X4 ILL-EVENCASEadj   ;
                 +A:e%>Q1 N-EVENWEAKSTEMadj ; ! behaviour, with cg, and with
                 +A:e%>Q1 BU/MUS            ; ! the e-form as a starting
 +A+Der5+Der/AAdv+Adv:á%>t  ENDLEX            ; ! point.
                 +A:e%>   MUORRACmp         ;

! Test data:
!!€gt-norm: njálgge # Even-syllable test
!!€ njálgge:             njálgge+A+Sg+Nom
!!€ njálgev:             njálgge+A+Sg+Acc
!!€ njálga:              njálgge+A+Attr
!!€ njálgep:             njálgge+A+Comp+Sg+Nom


!!
!! Pres.participles 
!!

LEXICON SÁVADAHTTE  !!= @CODE@ Causative-participles. No attribute. No comparision. As 1e in Spiik. Sg Acc: sávadahttev. PrsPrc of causative verbs "uttrykker at handlingen lar seg gjøre eller er verdt å gjøre" (Kintel 1991).
 +A:%>   NE-EVENCASEadj    ;
 +A:%>X4 ILL-EVENCASEadj   ;
 +A:%>Q4 N-EVENWEAKSTEMadj ;
 +A:%>   MUORRACmp         ;

! Test data:
!!€gt-norm: vuojedahtte # Even-syllable test
!!€ vuojedahtte:             vuojedahtte+A+Sg+Nom
!!€ vuojedahttev:            vuojedahtte+A+Sg+Acc

LEXICON JUHKKE  !!= @CODE@ participles with -s attributive. No comparision As 1e in Spiik. Sg Acc: juhkkev, Attr: juhkkes. Spiik: presens particip har med den attributive formen på -s betydelsen 'någon som är duktig i, snabb til att, begiven att utföra handlingen'.
      +A:%>s  ATTR_PrsPrc       ;
      +A:%>   NE-EVENCASEadj    ;
      +A:%>X4 ILL-EVENCASEadj   ;
      +A:%>Q4 N-EVENWEAKSTEMadj ;
      +A:%>   MUORRACmp         ;

! Test data:
!!€gt-norm: vuohttje # Even-syllable test
!!€ vuohttje:             vuohttje+A+Sg+Nom
!!€ vuohttjev:             vuohttje+A+Sg+Acc
!!€ vuohttjes:              vuohttje+A+Attr

LEXICON BÅRRE  !!= @CODE@ participles without the -s attributive. As 1e in Spiik. Sg Acc: bårrev, Attr: bårre. Spiik: presens particip har med den attributiva formen utan -s betydelsen 'dem  som utför handlingen'.
      +A:%>   ATTR_PrsPrc       ;
      +A:%>   NE-EVENCASEadj    ;
      +A:%>X4 ILL-EVENCASEadj   ;
      +A:%>Q4 N-EVENWEAKSTEMadj ;
      +A:%>   MUORRACmp         ;

! Test data:
!!€gt-norm: ednabårre # Even-syllable test
!!€ ednabårre:              ednabårre+A+Sg+Nom
!!€ ednabårrev:             ednabårre+A+Sg+Acc
!!€ ednabårre:             ednabårre+A+Attr


!LEXICON DÁBBELIJ !!= @CODE@ presenty only for "Dábbelij". Sg Acc: dábbelaháv, Attr: dábbelij. Similar forms are analyzed as adpositions and adverbss (dábbela, dábbelin). This lexica is thus outcommented as it is not an adjective.
!                 +A+Sg+Nom:ij%>   K                 ;
!                       +A:ij%>   ATTR              ;
! +A:ij VUOHTA ; !moved to ATTR
! +A+Sg+Nom+Err/Orth:ahá%>  PxV               ; !
!                    +A+Ess:ahá%>n ENDLEX            ;
!                        +A:ahá%>  ILL-EVENCASEadj   ;
!                        +A:ahá%>  N-EVENWEAKSTEMadj ;
!        +A+Der5+Der/AAdv+Adv:ahá%>t ENDLEX            ;
!                        +A:ahá%>  BU/MUS            ;
!               +A+Cmp/SgGen:ahá%>  R                 ;
!               +A+Cmp/PlGen:ahá%>j R                 ;

!! Test data:
!!!€gt-norm: dábbelij # Even-syllable test
!!!€ dábbelij             dábbelij+A+Sg+Nom
!!!€ dábbelaháv           dábbelij+A+Sg+Acc
!!!€ dábbelij             dábbelij+A+Attr
!!!€ dábbelaháp           dábbelij+A+Comp+Sg+Nom


!!
!! Loan words lexicas
!!

LEXICON SJONÁLLA !!= @CODE@ -tion and -sjon loanwords
                 +Area/NO:sjon ÁLLA ;
 +Err/Orth+Use/NG+Area/SE:tion ÁLLA ;

LEXICON ÁLLA !!= @CODE@ Loanwords
                             +A:áll            ÁLLA-ÆLLA         ;
                    +A+Err/Orth:el'l           ÁLLA-ÆLLA         ;
            +A+Area/NO+Err/Orth:æ9l'l          ÁLLA-ÆLLA         ;
     +A+Use/NG+Area/SE+Err/Orth:ä9l'l          ÁLLA-ÆLLA         ;
             +A+Sg+Nom+Err/Orth:álalasj%>      ENDLEX            ;
                    +A+Err/Orth:álalasj%>      ATTR              ;
                    +A+Err/Orth:álalattja%>    N-EVENWEAKSTEMadj ;
                +A+Ess+Err/Orth:álalattja%>n   ENDLEX            ;
       +A+Ess+Err/Orth+Err/Orth:álaladtja%>n   ENDLEX            ;
             +A+Sg+Ill+Err/Orth:álalattja%>j   ENDLEX            ;
    +A+Sg+Ill+Err/Orth+Err/Orth:álaladtja%>j   ENDLEX            ;
!                     +Err/Orth:álal%>         ABBO/AMOS         ;
  +A+Der5+Der/AAdv+Adv+Err/Orth:álalattja%>t   ENDLEX            ;
          +A+Cmp/SgNom+Err/Orth:álalasj%>      R                 ;
          +A+Cmp/SgGen+Err/Orth:álalattja%>    R                 ;
          +A+Cmp/PlGen+Err/Orth:álalattja%>j   R                 ;
             +A+Sg+Nom+Err/Orth:álaladtja%>    PxV               ; ! Not possible with possesive suffixes, Case?
             +A+Sg+Nom+Err/Orth:álalattja%>    PxV               ; ! Not possible with possesive suffixes, Case?
             +A+Sg+Ill+Err/Orth:álaladtja%>s%> PxCi              ; ! Not possible with possesive suffixes
             +A+Sg+Ill+Err/Orth:álalattja%>s%> PxCi              ; ! Not possible with possesive suffixes

LEXICON ÆLLA !!= @CODE@ Loanwords
  +A+Area/NO:æl'l ÁLLA-ÆLLA ;
 +A+Use/NG+Area/SE:äl'l ÁLLA-ÆLLA ;
   +A+Err/Orth:áll   ÁLLA-ÆLLA ;
   +A+Err/Orth:el'l  ÁLLA-ÆLLA ;

LEXICON ÁLLA-ÆLLA !!= @CODE@
                 :a%>Q1  ATTR                ;
                 :a%>    N-EVENSTRONGSTEMadj ;
                 :a%>Q1  N-EVENWEAKSTEMadj   ; ! cg in nominal paradigm
 +Der5+Der/AAdv+Adv:a%>Q1t ENDLEX              ; ! Presumably WeG as adverb as well
                 :a%>    MUORRACmp           ;


LEXICON A_ADJEKTIV
+A+OLang/NOB: ADJEKTIV_CMP_INFL ;

LEXICON A_TABLETT
+A+OLang/NOB: TABLETT_CMP_INFL ;


LEXICON DEMONSTRATIJVA
+A+OLang/NOB: DEMONSTRATIJVA_CMP_INFL ;

LEXICON DEMONSTRATIJVA_CMP_INFL !!= @CODE@ Loanadjectives from norwegian/swedish. Attr is in weak grad, used only in attr, but Sg+Nom is subtaged.
                          :%>Q1    ATTR              ;
          +Err/Orth+Sg+Nom:%>      ENDLEX            ;

! Test data:
!!€gt-norm: duplæksa # Even-syllable test
!!€ duplevsa:             duplæksa+A+Attr

LEXICON SUBJEKTIJVALASJ
+A+OLang/NOB+CmpNP/Last: SUBJEKTIJVALASJ_CMP_INFL ;

LEXICON SUBJEKTIJVALASJ_CMP_INFL !!= @CODE@ Non-derived -alasj adjectives. They are confusing because they look like derived loan adjectives like the ones in BIOGRÁFALASJ. However, they are not derived. Rather, these are "long" forms of short adjektives as those in DEMONSTRATIJVA and thus not true derivations. They could be trated as sitation borrowed loan adjectives, but they are wrongly assimilated since the two syllables before -alasj are assimilated to sami. These should be error tagged since they don't follow Giellagálddos loan word rules. Pred and attr are both -lasj. Odd-syllable comparison. Sg Acc: destruktijvalattjav, Attr: destruktijvalasj. (The -lasj is unpopular.)
! +A:asj VUOHTA ; !moved to ATTR
                 +Sg+Nom:lasj%>      ENDLEX            ;
                        :lasj%>      ATTR              ;
        +Err/Orth+Sg+Ill:ladtja%>j   ENDLEX            ;
           +Err/Orth+Ess:ladtja%>n   ENDLEX            ;
                 +Sg+Ill:lattja%>j   ENDLEX            ;
                    +Ess:lattja%>n   ENDLEX            ;
                        :lattja%>    N-EVENWEAKSTEMadj ;
                        :l%>         ABBO/AMOS         ;
        +Der5+Der/AAdv+Adv:lattja%>t   ENDLEX            ;
               +Cmp/SgNom:lasj%>      R                 ;
               +Cmp/SgGen:lattja%>    R                 ;
               +Cmp/PlGen:lattja%>j   R                 ;
         +Err/Orth+Sg+Nom:ladtja%>    PxV               ; !
         +Err/Orth+Sg+Ill:ladtja%>s%> PxCi              ; !
                  +Sg+Nom:lattja%>    PxV               ; !
                  +Sg+Ill:lattja%>s%> PxCi              ; !

! Test data:
!!€gt-norm: aktijvalasj # Even-syllable test
!!€ aktijvalasj:                aktijvalasj+A+Sg+Nom
!!€ aktijvalattjav:             aktijvalasj+A+Sg+Acc
!!€ aktijvalasj:                aktijvalasj+A+Attr
!!€ aktijvalabbo:               aktijvalasj+A+Comp+Sg+Nom

LEXICON IJJALASJ
  +A+Area/NO+OLang/NOB+CmpNP/Last:ijjaladtj  BIOGRÁFALASJ_CMP_INFL ;
  +A+Area/SE+OLang/NOB+CmpNP/Last:idjaladtj  BIOGRÁFALASJ_CMP_INFL ;
 +A+Err/Orth+OLang/NOB+CmpNP/Last:ialadtj    BIOGRÁFALASJ_CMP_INFL ;
 +A+Err/Orth+OLang/NOB+CmpNP/Last:iddjaladtj BIOGRÁFALASJ_CMP_INFL ;
 +A+Err/Orth+OLang/NOB+CmpNP/Last:ijaladtj   BIOGRÁFALASJ_CMP_INFL ;
  +A+Err/Orth+OLang/NOB+CmpNP/Last:aladtj   BIOGRÁFALASJ_CMP_INFL ;
  !twolc-regler her? (forandre på selve stammen gitt noen forutsetninger)
  !descr (ikke til stavekontrollen)

 
LEXICON AALASJ
          +A+OLang/NOB+CmpNP/Last:åladtj BIOGRÁFALASJ_CMP_INFL ;
 +A+Err/Orth+OLang/NOB+CmpNP/Last:aladtj BIOGRÁFALASJ_CMP_INFL ;
                    +A+CmpNP/Last:åladtj ASIDASJ_CMP_INFL      ;
                    +A+CmpNP/Last:åladtj DÁRBULASJ_CMP_INFL    ;
                    +A+CmpNP/Last:åladtj ÅLLAGSJ_CMP_INFL      ;

! LEXICON ULASJ_DÁRBULASJ
! +A+CmpNP/Last:uladtj DÁRBULASJ_CMP_INFL ;
! +A+CmpNP/Last:uladtj ÅLLAGSJ_CMP_INFL ;
! +A+CmpNP/Last:uladtj ASIDASJ_CMP_INFL  ;
! +A+Err/Orth+CmpNP/Last:oladtj DÁRBULASJ_CMP_INFL ;
 
!   DÁRBULASJ ; !Err/Orth
!   DÁRBULASJ ;
! +A+CmpNP/Last: DÁRBULASJ_CMP_INFL ;
! 
!   
!
!
! LEXICON ALASJ
!   +A+Area/NO+OLang/NOB+CmpNP/Last:aladtj
!   +A+Area/SE+OLang/NOB+CmpNP/Last:aladtj
!
!   SUBJEKTIJVALASJ ; ! LOAN
! +A+OLang/NOB+CmpNP/Last: SUBJEKTIJVALASJ_CMP_INFL ;
!   ARKTALASJ ;
! +A+OLang/NOB+CmpNP/Last: ARKTALASJ_CMP_INFL ;
!   ÅLLAGASJ ;
! +A+CmpNP/Last: ÅLLAGSJ_CMP_INFL ;
!   
!
!
! LEXICON ELASJ
!   +A+Area/NO+OLang/NOB+CmpNP/Last:eladtj
!   +A+Area/SE+OLang/NOB+CmpNP/Last:eladtj
!
!   ÅLLAGASJ ; 
! +A+CmpNP/Last: ÅLLAGSJ_CMP_INFL ;
!   ASIDASJ ; !
! +A+CmpNP/Last: ASIDASJ_CMP_INFL  ;
!   DÁRBULASJ ;
! +A+CmpNP/Last: DÁRBULASJ_CMP_INFL ;
!   
!
!
! LEXICON ÁLASJ
!   +A+Area/NO+OLang/NOB+CmpNP/Last:áladtj
!   +A+Area/SE+OLang/NOB+CmpNP/Last:áladtj
!
!   ÅLLAGASJ ; !
! +A+CmpNP/Last: ÅLLAGSJ_CMP_INFL ;
!   DÁRBULASJ ;
! +A+CmpNP/Last: DÁRBULASJ_CMP_INFL ;
!   
!
!
! LEXICON OLASJ - eksisterer ikke slike ord?! 
!  +A+Area/NO+OLang/NOB+CmpNP/Last:oladtj
!  +A+Area/SE+OLang/NOB+CmpNP/Last:oladtj
!  Funnet to ord, men to ulike lexicon.
! girkkolasj+Sem/Dummytag:girkkoladtj ÅLLAGASJ ;
! oavdolasj+CmpN/SgN+CmpN/PlG+Sem/Dummytag:oavdol DÁRBULASJ ; !


LEXICON BIOGRÁFALASJ
+A+OLang/NOB+CmpNP/Last: BIOGRÁFALASJ_CMP_INFL ;

LEXICON BIOGRÁFALASJ_CMP_INFL !!= @CODE@ LOAN! Foreign -isk adjectives adapted to smj ending -alasj. These are all derived from loan nouns thus making "biologisk" either biolog -> biolåvgålasj or biologi -> biologijjalasj (underived, sitation loan based form "biologalasj" is error tagged) Pred and attr are both -alasj. No comparatives. 
! +A:asj VUOHTA ; !moved to ATTR

! +A: VUOHTA ; !moved to ATTR
                          :%>     ATTR          ;
                   +Sg+Nom:%>     ENDLEX        ;
          +Sg+Nom+Err/Orth:a%>    PxV           ; !
                          :a%>    SURGULASJ-EVEN ; ! Declined as four-syllable noun
! +A:a%>Q1 BU/MUS ;
         +Der5+Der/AAdv+Adv:a%>Q1t ENDLEX        ;
                 +Cmp/SgNom:%>     R             ;
                 +Cmp/SgGen:a%>Q1  R             ;
                 +Cmp/PlGen:a%>Q1j R             ;

! Test data:
!!€gt-norm: demokráhtalasj # Even-syllable test
!!€ demokráhtalasj:             demokráhtalasj+A+Sg+Nom
!!€ demokráhtalattjav:          demokráhtalasj+A+Sg+Acc
!!€ demokráhtalasj:             demokráhtalasj+A+Attr

LEXICON ARKTALASJ
+A+OLang/NOB+CmpNP/Last: ARKTALASJ_CMP_INFL ;

LEXICON ARKTALASJ_CMP_INFL !!= @CODE@ Foreign -isk adjectives adapted to smj by simply adding -alasj in place of -isk. These are not derivations, but sitation borrowed loan adjectives. Only words without a noun base, like arktisk and syntetisk. Pred and attr are both -lasj. No comparatives. 

! +A:asj VUOHTA ; !moved to ATTR

! +A: VUOHTA ; !moved to ATTR
                          :%>     ATTR          ;
                   +Sg+Nom:%>     ENDLEX        ;
          +Sg+Nom+Err/Orth:a%>    PxV           ; !
                          :a%>    SURGULASJ-EVEN ; ! Declined as four-syllable noun
! +A:a%>Q1 BU/MUS ;
         +Der5+Der/AAdv+Adv:a%>Q1t ENDLEX        ;
                 +Cmp/SgNom:%>     R             ;
                 +Cmp/SgGen:a%>Q1  R             ;
                 +Cmp/PlGen:a%>Q1j R             ;

! Test data:
!!€gt-norm: analytalasj # Even-syllable test
!!€ analytalasj           analytalasj+A+Sg+Nom
!!€ analytalattjav:          analytalasj+A+Sg+Acc
!!€ analytalasj           analytalasj+A+Attr



!!
!! Inherent comparatives and superlatives lexica
!!

LEXICON OANEP  !!= @CODE@ Inherent comparatives, gives comp and superl. There are two main groups of word here: Adjectives that are lexicalized in their comparative (and superlative) forms, like sisŋep, bárep. And Nouns that can be compared, like nuortap, gáttep, oarjep (some of these are compared from their noun lexicas and thus are found twice). Some entries are likely incorrect compared forms of other adjectives, like ådåp and ruvvap (more research needed).
 +A:%> BU/MUS ;

! Test data:
!!€gt-norm: lagáp # Even-syllable test
!!€ lagáp:             lagáp+A+Comp+Sg+Nom
!!€ lagámus:           lagáp+A+Superl+Sg+Nom


LEXICON TJAVGGÁMUS   !!= @CODE@ Inherent superlatives, only gives superl. Some words are lexicalized in their superlative forms, like dájvvámus. Some are likely incorrect superlative forms, like tjábbámus (more research is needed)
                   +A+Superl:muss    BUOREMUS ;
 +A+Superl+Der5+Der/AAdv+Adv:musá%>t ENDLEX   ;

! Test data:
!!€gt-norm: dájvvámus # Even-syllable test
!!€ dájvvámus:           dájvvámus+A+Superl+Sg+Nom

!!
!! 4-syllable miscellanious stems
!!

LEXICON ÁRMMOGIS !!= @CODE@ Adjectives on -is, attribute same as pred. Odd-syllable comparison. As 2 in Spiik. Sg Acc: ármmogisáv, Attr: ármmogis. 
! +A:is VUOHTA ; !moved to ATTR
                        +A:is%>      ATTR          ; ! twol fixes the ss > s
                 +A+Sg+Nom:is%>      ENDLEX        ;
        +A+Sg+Nom+Err/Orth:issa%>    PxV           ; !
                        +A:issa%>    ÁRMMOGIS-EVEN ; ! Declined as four-syllable noun
! +A:issa%>Q1 BU/MUS ; !this is wrong:ármmogisáp
                         +A:%>        ABBO/AMOS     ; !ármmogabbo
       +A+Der5+Der/AAdv+Adv:issa%>Q1t ENDLEX        ;
               +A+Cmp/SgGen:issa%>Q1  R             ;
               +A+Cmp/PlGen:issa%>Q1j R             ;

! Test data:
!!€gt-norm: bahágis # Even-syllable test
!!€ bahágis:             bahágis+A+Sg+Nom
!!€ bahágisáv:           bahágis+A+Sg+Acc
!!€ bahágis:             bahágis+A+Attr
!!€ bahágabbo:           bahágis+A+Comp+Sg+Nom

LEXICON SÆHKÁLAK !!= @CODE@ Adjectives on -álak, attribute same as pred. Odd-syllable comparison. So far only for "sæhkálak".
! +A:is VUOHTA ; !moved to ATTR
                        +A:ak%>      ATTR          ; !
                 +A+Sg+Nom:ak%>      ENDLEX        ;
        +A+Sg+Nom+Err/Orth:agá%>    PxV           ; !
                        +A:agá%>    ÁRMMOGIS-EVEN ; ! Declined as four-syllable noun
! +A:issa%>Q1 BU/MUS ; !this is wrong:ármmogisáp
                         +A:%>        ABBO/AMOS     ; !sæhkálabbo
               +A+Cmp/SgGen:lagá%>  R             ;
               +A+Cmp/PlGen:lagá%>j R             ;

! Test data:
!!€gt-norm: sæhkálak # Even-syllable test
!!€ sæhkálak:             sæhkálak+A+Sg+Nom
!!€ sähkálak:             sæhkálak+A+Sg+Nom
!!€ sæhkálagáv:           sæhkálak+A+Sg+Acc
!!€ sähkálagáv:           sæhkálak+A+Sg+Acc
!!€ sæhkálak:             sæhkálak+A+Attr
!!€ sähkálak:             sæhkálak+A+Attr
!!€ sæhkálabbo:           sæhkálak+A+Comp+Sg+Nom
!!€ sähkálabbo:           sæhkálak+A+Comp+Sg+Nom

LEXICON ÅLLAGASJ 
+A+CmpNP/Last: ÅLLAGSJ_CMP_INFL ;

LEXICON ÅLLAGSJ_CMP_INFL !!= @CODE@ Adjectives on -asj, attribute same as pred.  No comparatives. 2 in Spiik. Sg Acc: ållagattjav, Attr: ållagasj.
! +A: VUOHTA ; !moved to ATTR
                        :%>     ATTR          ;
                 +Sg+Nom:%>     ENDLEX        ;
        +Sg+Nom+Err/Orth:a%>    PxV           ; !
                        :a%>    SURGULASJ-EVEN ; ! Declined as four-syllable noun
! +A:a%>Q1 BU/MUS ;
        +Der5+Der/AAdv+Adv:a%>Q1t ENDLEX        ;
!               +A+Cmp/SgNom:%>     R             ; !is only last cmp
!               +A+Cmp/SgGen:a%>Q1  R             ; !is only last cmp
!               +A+Cmp/PlGen:a%>Q1j R             ; !is only last cmp

! Test data:
!!€gt-norm: belulasj # Even-syllable test
!!€ belulasj:             belulasj+A+Sg+Nom
!!€ belulattjav:           belulasj+A+Sg+Acc
!!€ belulasj:             belulasj+A+Attr

LEXICON DÁRBULASJ 
+A+CmpNP/Last: DÁRBULASJ_CMP_INFL ;

LEXICON DÁRBULASJ_CMP_INFL !!= @CODE@ Adjectives on -asj, attribute same as pred. Odd-syllable comparison. Sg Acc: dárbulattjav, Attr: dárbulasj. Essive -attjan, -adtjan is subtaged.
! +A:asj VUOHTA ; !moved to ATTR
                 +Sg+Nom:asj%>      ENDLEX            ;
                        :asj%>      ATTR              ;
                 +Sg+Ill:attja%>j   ENDLEX            ;
        +Err/Orth+Sg+Ill:adtja%>j   ENDLEX            ;
                    +Ess:attja%>n   ENDLEX            ;
           +Err/Orth+Ess:adtja%>n   ENDLEX            ;
                        :attja%>    N-EVENWEAKSTEMadj ; !This seems right. TO
! +A:attja%> BU/MUS ; !unusual comp. and superl.
                        :%>         ABBO/AMOS         ;
        +Der5+Der/AAdv+Adv:attja%>t   ENDLEX            ;
!               +A+Cmp/SgNom:asj%>      R                 ;
!               +A+Cmp/SgGen:attja%>    R                 ;
!               +A+Cmp/PlGen:attja%>j   R                 ;
                 +Sg+Ill:attja%>s%> PxCi              ; !
                 +Sg+Nom:attja%>    PxV               ; !
        +Sg+Ill+Err/Orth:adtja%>s%> PxCi              ; !
        +Sg+Nom+Err/Orth:adtja%>    PxV               ; !

! Test data:
!!€gt-norm: dábálasj # Even-syllable test
!!€ dábálasj:             dábálasj+A+Sg+Nom
!!€ dábálattjav:          dábálasj+A+Sg+Acc
!!€ dábálasj:             dábálasj+A+Attr
!!€ dábális:             dábálasj+A+Attr
!!€ dábálabbo:            dábálasj+A+Comp+Sg+Nom


LEXICON ASIDASJ
+A+CmpNP/Last: ASIDASJ_CMP_INFL  ;

LEXICON ASIDASJ_CMP_INFL !!= @CODE@ Adjectives on -asj, -is attr. Odd-syllable comparison. Sg Acc: asidattjav, Attr: asidis.
                        :asj        VUOHTA            ;
! +A:is VUOHTA ; !moved to ATTR
                        :is%>       ATTR              ; ! Special Attr form
                 +Sg+Nom:asj%>      ENDLEX            ;
        +Err/Orth+Sg+Ill:adtja%>j   ENDLEX            ;
                 +Sg+Ill:attja%>j   ENDLEX            ;
                    +Ess:attja%>n   ENDLEX            ;
           +Err/Orth+Ess:adtja%>n   ENDLEX            ;
                        :attja%>    N-EVENWEAKSTEMadj ; !This seems right. TO
! +A:attja%> BU/MUS ; !unusual comp. and superl.
                        :%>         ABBO/AMOS         ;
        +Der5+Der/AAdv+Adv:attja%>t   ENDLEX            ;
!               +A+Cmp/SgNom:asj%>      R                 ;
!               +A+Cmp/SgGen:attja%>    R                 ;
!               +A+Cmp/PlGen:attja%>j   R                 ;
                +Sg+Ill:attja%>s%> PxCi              ; !
                +Sg+Nom:attja%>    PxV               ; !
       +Err/Orth+Sg+Ill:adtja%>s%> PxCi              ; !
       +Err/Orth+Sg+Nom:adtja%>    PxV               ; !

! Test data:
!!€gt-norm: gågulasj # Even-syllable test
!!€ gågulasj:             gågulasj+A+Sg+Nom
!!€ gågulattjav:          gågulasj+A+Sg+Acc
!!€ gågulis:             gågulasj+A+Attr
!!€ gågulabbo:            gågulasj+A+Comp+Sg+Nom

LEXICON UDNODIBME !!= @CODE@ Adjectives on -dibme, attribute on -is. Odd-syllable comparison. Sg Acc: udnodimev, Attr: udnodis.
! +A:is VUOHTA ; !moved to ATTR
                 +A:is%>      ATTR              ; ! Special Attr form
                 +A:ibme%>    NE-EVENCASEadj    ;
                 +A:ibme%>X4  ILL-EVENCASEadj   ;
                 +A:ibme%>Q1  N-EVENWEAKSTEMadj ;
                 +A:%>        ABBO/AMOS         ;
 +A+Der5+Der/AAdv+Adv:ibme%>Q1t ENDLEX            ;
        +A+Cmp/SgGen:ibme%>Q1  R                 ;
        +A+Cmp/PlGen:ibme%>Q1j R                 ;
!                 +A:          DUVVAT            ; ! this cant be correct?

! Test data:
!!€gt-norm: gælvodibme # Even-syllable test
!!€ gælvodibme:             gælvodibme+A+Sg+Nom
!!€ gälvodibme:             gælvodibme+A+Sg+Nom
!!€ gælvodimev:          gælvodibme+A+Sg+Acc
!!€ gälvodimev:          gælvodibme+A+Sg+Acc
!!€ gælvodis:              gælvodibme+A+Attr
!!€ gälvodis:              gælvodibme+A+Attr
!!€ gælvodabbo:            gælvodibme+A+Comp+Sg+Nom
!!€ gälvodabbo:            gælvodibme+A+Comp+Sg+Nom

LEXICON TJALMEDIBME !!= @CODE@  Like UDNODIBME but no comparatives. Sg Acc: tjalmedimev, Attr: tjalmedis.
! +A:is VUOHTA ; !moved to ATTR
                 +A:is%>      ATTR              ; ! Special Attr form
                 +A:ibme%>    NE-EVENCASEadj    ;
                 +A:ibme%>X4  ILL-EVENCASEadj   ;
                 +A:ibme%>Q1  N-EVENWEAKSTEMadj ;
 +A+Der5+Der/AAdv+Adv:ibme%>Q1t ENDLEX            ;
        +A+Cmp/SgGen:ibme%>Q1  R                 ;
        +A+Cmp/PlGen:ibme%>Q1j R                 ;
 !                +A:          DUVVAT            ; ! this cant be correct?

! Test data:
!!€gt-norm: huvsodibme # Even-syllable test
!!€ huvsodibme:            huvsodibme+A+Sg+Nom
!!€ huvsodimev:            huvsodibme+A+Sg+Acc
!!€ huvsodis:              huvsodibme+A+Attr

LEXICON SUOLASIEHKE !!= @CODE@ -siehke. Sg Acc: suolasiegev, attr: suolasiek
                 +A:hke%>    NE-EVENCASEadj    ;
          +A+Sg+Nom:hke%>    ENDLEX            ;
                 +A:k%>      ATTR              ;
                 +A:hke%>X4  ILL-EVENCASEadj   ;
                 +A:hke%>Q1  N-EVENWEAKSTEMadj ;
! +A:hke%>Q1 BU/MUS ; !no comparatives for these
 +A+Der5+Der/AAdv+Adv:hke%>Q1t K                 ;

! Test data:
!!€gt-norm: hánessiehke # Even-syllable test
!!€ hánessiehke:              hánessiehke+A+Sg+Nom
!!€ hánessiegev:              hánessiehke+A+Sg+Acc
!!€ hánessiek:                hánessiehke+A+Attr

!! !!Odd-syllable stems
! ------------------

LEXICON TJIEGOS !!= @CODE@  Adjectives on -s, negating adjs on -dahkes, with attr same as pred. For adjectives with -e in second syllable e>á: divtes>diktásav in StrG. As a. in Spiik.  Sg Acc: tjiehkusav, Attr: tjiegos. Consonant gradation.
                 +A:%>X2   ATTR           ;
! +A:%>X2 VUOHTA ; !moved to ATTR
                 +A:%>X2   N-ODDCASE      ; ! no pointer to E-ODDCASE, as adjs have no short Ess
                 +A:%>X5   OTH-ODDCASEadj ;
                 +A:%>X5   ABBO/AMOS      ;
 +A+Der5+Der/AAdv+Adv:%>X5it ENDLEX         ;
                 +A:%>X5   ODDCmp         ;

! Test data:
!!€gt-norm: hánes # Odd-syllable test
!!€ hánes:               hánes+A+Sg+Nom
!!€ hádnásav:            hánes+A+Sg+Acc
!!€ hánes:               hánes+A+Attr
!!€ hádnásabbo:          hánes+A+Comp+Sg+Nom

LEXICON GÅNTSAS !!= @CODE@ Same as TJIEGOS but with vokal change å=oa. Attr is same as pred. Sg Acc: goanntsasav, attr: gåntsas. Consonant gradation.
                 +A:%>X3   ATTR           ;
! +A:%>X3 VUOHTA ; !moved to ATTR
                 +A:%>X3   N-ODDCASE      ; ! no pointer to E-ODDCASE, as adjs have no short Ess
                 +A:%>X5   OTH-ODDCASEadj ;
                 +A:%>X5   ABBO/AMOS      ;
 +A+Der5+Der/AAdv+Adv:%>X5it ENDLEX         ;
                 +A:%>X5   ODDCmp         ;

! Test data:
!!€gt-norm: måskas # Odd-syllable test
!!€ måskas:               måskas+A+Sg+Nom
!!€ moasskasav:            måskas+A+Sg+Acc
!!€ måskas:               måskas+A+Attr
!!€ moasskasabbo:          måskas+A+Comp+Sg+Nom

LEXICON GALMAS !!= @CODE@  Adjectives on -as, ås- and ás, with attr ending on a (-as and -ás pred) and å (-ås pred). As e. in Spiik. Sg Acc: galmmasav, attr: galmma, Consonant gradation.
                 +A:%>    ATTR           ;
! +A: VUOHTA ; !moved to ATTR
                 +A:s%>X2 VUOHTA         ;
                 +A:s%>X2 N-ODDCASE      ; ! no pointer to E-ODDCASE, as adjs have no short Ess
                 +A:s%>X5 OTH-ODDCASEadj ;
                 +A:s%>X5 ABBO/AMOS      ;
 +A+Der5+Der/AAdv+Adv:s%>it ENDLEX         ;
        +A+Cmp/SgNom:s%>X2 R              ;
                 +A:s%>X5 ODDCmp         ;

! Test data:
!!€gt-norm: njuoskas # Odd-syllable test
!!€ njuoskas:               njuoskas+A+Sg+Nom
!!€ njuosskasav:            njuoskas+A+Sg+Acc
!!€ njuosska:               njuoskas+A+Attr
!!€ njuosskasabbo:          njuoskas+A+Comp+Sg+Nom

LEXICON SÁJSAS !!= @CODE@  For -as adjectives with attribute -e. Presently only used for "sájsas", because this -as adj gets -e attr. Sg Acc: sájssasav, Attr: sájsse. Consonant gradation.
                 +A:e%>      ATTR           ;
! +A: VUOHTA ; !moved to ATTR
                 +A:as%>Q1   VUOHTA         ;
                 +A:as%>Q1   N-ODDCASE      ; ! no pointer to E-ODDCASE, as adjs have no short Ess
                 +A:a%>X4s   OTH-ODDCASEadj ;
                 +A:a%>X4s   ABBO/AMOS      ;
 +A+Der5+Der/AAdv+Adv:a%>X4sit ENDLEX         ;
        +A+Cmp/SgNom:as%>Q1   R              ;
                 +A:a%>X4s   ODDCmp         ;

! Test data:
!!€gt-norm: sájsas # Odd-syllable test
!!€ sájsas:               sájsas+A+Sg+Nom
!!€ sájssasav:            sájsas+A+Sg+Acc
!!€ sájsse:               sájsas+A+Attr
!!€ sájssasabbo:          sájsas+A+Comp+Sg+Nom

LEXICON RÁDAS !!= @CODE@  Presently only used for "rádas". This word has special consonant gradation d>dd. Attr same as pred. Sg Acc: ráddasav, Attr: rádas. Consonant gradation.
                 +A:as%>    ATTR           ;
! +A:as%> VUOHTA ; !moved to ATTR
                 +A:as%>    N-ODDCASE      ; ! no pointer to E-ODDCASE, as adjs have no short Ess
                 +A:das%>   OTH-ODDCASEadj ;
                 +A:das%>   ABBO/AMOS      ;
 +A+Der5+Der/AAdv+Adv:das%>it ENDLEX         ;
                 +A:das%>   ODDCmp         ;

! Test data:
!!€gt-norm: rádas # Odd-syllable test
!!€ rádas:               rádas+A+Sg+Nom
!!€ ráddasav:            rádas+A+Sg+Acc
!!€ rádas:               rádas+A+Attr
!!€ ráda:               rádas+A+Attr # from LEXATTR
!!€ ráddasabbo:          rádas+A+Comp+Sg+Nom

LEXICON LUOBES !!= @CODE@  Adjectives on -es. Attribute same as pred. Does the same as TJIEGOS only e>a. Sg Acc: luohpasav, Attr: luobes. Consonant gradation.
                 +A:es%>Q1 ATTR           ;
! +A:a VUOHTA ; !moved to ATTR
                 +A:es%>Q1 VUOHTA         ;
                 +A:es%>Q1 N-ODDCASE      ; ! no pointer to E-ODDCASE, as adjs have no short Ess
                 +A:as%>   OTH-ODDCASEadj ;
                 +A:as%>   ABBO/AMOS      ;
 +A+Der5+Der/AAdv+Adv:as%>it ENDLEX         ;
        +A+Cmp/SgNom:es%>Q1 R              ;
                 +A:as%>   ODDCmp         ;

! Test data:
!!€gt-norm: luobes # Odd-syllable test
!!€ luobes:               luobes+A+Sg+Nom
!!€ luohpasav:            luobes+A+Sg+Acc
!!€ luobes:               luobes+A+Attr
!!€ luohpasabbo:          luobes+A+Comp+Sg+Nom

LEXICON GIMES !!= @CODE@  Adjectives on -es with attribute -a. Vocaal e>a in StrG. As g. in Spiik. Sg Acc: gibmasav, Attr: gibma. Consonant gradation.
                 +A:a%>    ATTR           ;
! +A:a VUOHTA ; !moved to ATTR
                 +A:es%>Q1 VUOHTA         ;
                 +A:es%>Q1 N-ODDCASE      ; ! no pointer to E-ODDCASE, as adjs have no short Ess
                 +A:as%>   OTH-ODDCASEadj ;
                 +A:as%>   ABBO/AMOS      ;
 +A+Der5+Der/AAdv+Adv:as%>it ENDLEX         ;
        +A+Cmp/SgNom:es%>Q1 R              ;
                 +A:as%>   ODDCmp         ;

! Test data:
!!€gt-norm: gimes # Odd-syllable test
!!€ gimes:               gimes+A+Sg+Nom
!!€ gibmasav:            gimes+A+Sg+Acc
!!€ gibma:               gimes+A+Attr
!!€ gibmasabbo:          gimes+A+Comp+Sg+Nom

LEXICON LINES !!= @CODE@ Same as GIMES, only with e>á in StrG. Adjectives on -es with attribute -a. As g. in Spiik.  Sg Acc: lidnásav, attr: lidna. Consonant gradation.
          +A+Use/NG:a%>    ATTR           ;
! +A:a VUOHTA ; !moved to ATTR
                 +A:es%>Q1 VUOHTA         ;
                 +A:es%>Q1 N-ODDCASE      ; ! no pointer to E-ODDCASE, as adjs have no short Ess
                 +A:ás%>   OTH-ODDCASEadj ;
                 +A:ás%>   ABBO/AMOS      ;
 +A+Der5+Der/AAdv+Adv:ás%>it ENDLEX         ;
        +A+Cmp/SgNom:es%>Q1 R              ;
                 +A:ás%>   ODDCmp         ;

! Test data:
!!€gt-norm: lines # Odd-syllable test
!!€ lines:               lines+A+Sg+Nom
!!€ lidnásav:            lines+A+Sg+Acc
!!€ lidna:               lines+A+Attr
!!€ lidnásabbo:          lines+A+Comp+Sg+Nom

LEXICON OAMES !!= @CODE@ Adjectives on -es with attribute -e. As g2. in Spiik. Sg Acc: oabmásav, Attr: oabme. Consonant gradation.
                 +A:%>      ATTR           ;
! +A: VUOHTA ; !moved to ATTR
                 +A:s%>Q1   VUOHTA         ;
                 +A:s%>Q1   N-ODDCASE      ; ! no pointer to E-ODDCASE, as adjs have no short Ess
                 +A:%>X4s   OTH-ODDCASEadj ;
                 +A:%>X4s   ABBO/AMOS      ;
 +A+Der5+Der/AAdv+Adv:%>X4sit ENDLEX         ;
        +A+Cmp/SgNom:s%>Q1   R              ;
                 +A:%>X4s   ODDCmp         ;

! Test data:
!!€gt-norm: goastes # Odd-syllable test
!!€ goastes:               goastes+A+Sg+Nom
!!€ goasstásav:            goastes+A+Sg+Acc
!!€ goasste:               goastes+A+Attr
!!€ goasstásabbo:          goastes+A+Comp+Sg+Nom

!LEXICON SNÁVES  ! Does the same as LUOBES
!     +A:es%> ATTR ;
! +A:es VUOHTA ; !moved to ATTR
! +A:es%> N-ODDCASE ; ! no pointer to E-ODDCASE, as adjs have no short Ess
! +A:vas%>X5 OTH-ODDCASEadj ;
! +A:vas%>X5 ABBO/AMOS ;
! +A+Der5+Der/AAdv+Adv:vas%>X5it K ;
! +A:vas%>X5 ODDCmp ;

LEXICON BASSTEL !!= @CODE@ Adjs on -et, -l, -r, sm om -k, -sj with attr -is and no consonant gradation. As b. in Spiik. Sg Acc: basstelav, Attr: basstelis. Many of these entries might be instances of derivations, like belak, deblak, and maybe also basstel, bargán.
                 +A:is%> ATTR           ;
! +A:is VUOHTA ; !moved to ATTR
                 +A:     VUOHTA         ;
                 +A:%>   N-ODDCASE      ; ! no pointer to E-ODDCASE, as adjs have no short Ess
                 +A:%>   OTH-ODDCASEadj ;
                 +A:%>   ABBO/AMOS      ;
 +A+Der5+Der/AAdv+Adv:%>it ENDLEX         ;
        +A+Cmp/SgNom:%>   R              ;
                 +A:%>   ODDCmp         ;

! Test data:
!!€gt-norm: goavrret # Odd-syllable test
!!€ goavrret:               goavrret+A+Sg+Nom
!!€ goavrredav:            goavrret+A+Sg+Acc
!!€ goavrredis:               goavrret+A+Attr
!!€ goavrredabbo:          goavrret+A+Comp+Sg+Nom

LEXICON DABÁR !!= @CODE@ Adjectives on -r. With attr -is like BASSTEL, but with CG. Sg Acc: dahparav, Attr: dabáris. Presently only for dabár. Consonant gradation.
                 +A:%>Q1is ATTR           ;
! +A:%>Q1is VUOHTA ; !moved to ATTR
                 +A:%>Q1   VUOHTA         ;
                 +A:%>Q1   N-ODDCASE      ; ! no pointer to E-ODDCASE, as adjs have no short Ess
                 +A:%>     OTH-ODDCASEadj ;
                 +A:%>     ABBO/AMOS      ;
 +A+Der5+Der/AAdv+Adv:%>it   ENDLEX         ;
        +A+Cmp/SgNom:%>Q1   R              ;
                 +A:%>     ODDCmp         ;

! Test data:
!!€gt-norm: sihkar # Odd-syllable test
!!€ dabár:               dabár+A+Sg+Nom
!!€ dahparav:            dabár+A+Sg+Acc
!!€ dabáris:             dabár+A+Attr
!!€ dahparabbo:          dabár+A+Comp+Sg+Nom

LEXICON MUTTÁK !!= @CODE@ Adjs on -ák/-ak/-ek, two attr: -is and same as pred. As c. in Spiik. Sg Acc: muttágav, Attr: muttágis and mutták. These seem to be instances of the adjectival -k derivation. Unclear whether such derivation have different attr forms or not, and thats maybe why some of these derivations are found in BASSTEL lexicon.
                 +A:%>   ATTR           ;
          +A+Use/NG:is%> ATTR           ;
! +A: VUOHTA ; !moved to ATTR
! +A:is VUOHTA ; !moved to ATTR
                 +A:%>   N-ODDCASE      ; ! no pointer to E-ODDCASE, as adjs have no short Ess
                 +A:%>   OTH-ODDCASEadj ;
                 +A:%>   ABBO/AMOS      ;
 +A+Der5+Der/AAdv+Adv:%>it ENDLEX         ;
        +A+Cmp/SgNom:%>   R              ;
                 +A:%>   ODDCmp         ;

! Test data:
!!€gt-norm: bárvak # Odd-syllable test
!!€ bárvak:               bárvak+A+Sg+Nom
!!€ bárvagav:             bárvak+A+Sg+Acc
!!€ bárvak:               bárvak+A+Attr
!!€ bárvagis:               bárvak+A+Attr
!!€ bárvagabbo:           bárvak+A+Comp+Sg+Nom

LEXICON SKÁRBAK !!= @CODE@  Presently only for skárbak, because it has skárbbis attr not skárbagis according to Korhonen. It might be a hybrid. Consonant gradation.
                 +A:bis%>    ATTR           ;
! +A:is VUOHTA ; !moved to ATTR
                 +A:a%>Q1k   VUOHTA         ;
                 +A:a%>Q1k   N-ODDCASE      ; ! no pointer to E-ODDCASE, as adjs have no short Ess
                 +A:a%>Q1g   OTH-ODDCASEadj ;
                 +A:a%>Q1g   ABBO/AMOS      ;
 +A+Der5+Der/AAdv+Adv:a%>Q1git ENDLEX         ;
        +A+Cmp/SgNom:a%>Q1t   R              ;
                 +A:a%>Q1g   ODDCmp         ;

! Test data:
!!€gt-norm: skárbak # Odd-syllable test
!!€ skárbak:               skárbak+A+Sg+Nom
!!€ skárbagav:             skárbak+A+Sg+Acc
!!€ skárbbis:              skárbak+A+Attr
!!€ skárbagabbo:           skárbak+A+Comp+Sg+Nom

LEXICON ALLAK !!= @CODE@ Adjs on -ak, attr.on -a. Have both gasep/gaggagabbo and alep/allagabbo as comparatives. As d. in Spiik. So far only the adjectives "allak" and "gassak" go to this lexicon.
                                     +A:a%>           ATTR           ;
! +A:a VUOHTA ; !moved to ATTR
                                     +A:ak            VUOHTA         ;
                                     +A:ak%>          N-ODDCASE      ; ! no pointer to E-ODDCASE, as adjs have no short Ess
                                     +A:ag%>          OTH-ODDCASEadj ;
                                     +A:e%>Q1         BU/MUS         ;
                                     +A:ag%>          ABBO/AMOS      ;
! +A+Comp:e%>Q1 BUStem ;
! +A+Superl:e%>Q1muss BUOREMUS ;
! +A+Comp+Der5+Der/AAdv+Adv:ag%>appot K ;
! +A+Superl+Der5+Der/AAdv+Adv:ag%>abmus%>it K ;
          +A+Comp+Der1+Der/Dimin+A+Sg+Nom:e»Q1busj%>    ENDLEX         ;
              +A+Comp+Der1+Der/Dimin+A+Sg:e»Q1busj%>    ATTR           ;
                 +A+Comp+Der1+Der/Dimin+A:e»Q1buttja%>  ÁRMMOGIS-EVEN  ;
 +Err/Lex+Use/-Spell+A+Comp+Der1+Der/Dimin+A:e»Q1budtja%>  ÁRMMOGIS-EVEN  ;
 +A+Comp+Der1+Der/Dimin+A+Der5+Der/AAdv+Adv:e»Q1buttja%>t ENDLEX         ;
                     +A+Der5+Der/AAdv+Adv:ag%>it        ENDLEX          ;
                            +A+Cmp/SgNom:ak%>          R              ;
                                      +A:ag%>          ODDCmp         ;

!!€gt-norm: gassak # Odd-syllable test
!!€ gassak:               gassak+A+Sg+Nom
!!€ gassagav:             gassak+A+Sg+Acc
!!€ gassa:                gassak+A+Attr
!!€ gassagabbo:           gassak+A+Comp+Sg+Nom
!!€ gasep:                gassak+A+Comp+Sg+Nom

LEXICON GÅBDDÅK !!= @CODE@  Adjs on -åk, attr. on -å. Has even-syllable comparison: gåbdep and gåbdemus. So far "gåbddåk" is the only word in this lexicon. As d2. in Spiik. Sg Acc: gåbddågav, Attr: gåbddå.
                                     +A:å%>           ATTR           ;
! +A:å VUOHTA ; !moved to ATTR
                                     +A:åk            VUOHTA         ;
                                     +A:åk%>          N-ODDCASE      ; ! no pointer to E-ODDCASE, as adjs have no short Ess
                                     +A:åg%>          OTH-ODDCASEadj ;
                                     +A:e%>Q1         BU/MUS         ;
! +A+Comp:e%>Q1 BUStem ;
! +A+Superl:e%>Q1muss BUOREMUS ;
                +A+Comp+Der5+Der/AAdv+Adv:åg%>appot     ENDLEX         ;
              +A+Superl+Der5+Der/AAdv+Adv:åg%>abmus%>it ENDLEX         ;
            +A+Comp+Der1+Der/Dimin+A+Sg+Nom:e»Q1busj%>    ENDLEX         ;
                +A+Comp+Der1+Der/Dimin+A+Sg:e»Q1busj%>    ATTR           ;
                   +A+Comp+Der1+Der/Dimin+A:e»Q1buttja%>  ÁRMMOGIS-EVEN  ;
+Err/Lex+Use/-Spell+A+Comp+Der1+Der/Dimin+A:e»Q1budtja%>  ÁRMMOGIS-EVEN  ;
 +A+Comp+Der1+Der/Dimin+A+Der5+Der/AAdv+Adv:e»Q1buttja%>t ENDLEX         ;
                     +A+Der5+Der/AAdv+Adv:åg%>it        ENDLEX         ;
                             +A+Cmp/SgNom:åk%>          R              ;
                                       +A:åg%>          ODDCmp         ;

!!€gt-norm: gåbddåk # Odd-syllable test
!!€ gåbddåk:               gåbddåk+A+Sg+Nom
!!€ gåbddågav:             gåbddåk+A+Sg+Acc
!!€ gåbddå:                gåbddåk+A+Attr
!!€ gåbdep:           gåbddåk+A+Comp+Sg+Nom

LEXICON STUORAK !!= @CODE@  Only for stuorak. It hase two attributes. Has even-syllable comparison: stuoráp and stuorámus.Sg Acc: stuoragav, attr: stuor and stuorra. This might be a -k derivation of adjective stuorre attr stuor(ra). The comparison is thus based on the original adjective and thus it naturally is an even syll comparison.
                 +A:%>     ATTR           ;
                 +A:ra%>   ATTR           ;
! +A:ra VUOHTA ; !moved to ATTR
                 +A:ak     VUOHTA         ;
                 +A:ak%>   N-ODDCASE      ;
                 +A:ag%>   OTH-ODDCASEadj ;
                 +A:á%>    BU/MUS         ;
 +A+Der5+Der/AAdv+Adv:ag%>it ENDLEX         ;
        +A+Cmp/SgNom:ak%>   R              ;
                 +A:ag%>   ODDCmp         ;

!!€gt-norm: stuorak # Odd-syllable test
!!€ stuorak:               stuorak+A+Sg+Nom
!!€ stuoragav:             stuorak+A+Sg+Acc
!!€ stuorra:                stuorak+A+Attr
!!€ stuor:                stuorak+A+Attr
!!€ stuoráp:           stuorak+A+Comp+Sg+Nom

LEXICON RIHTSOK !!= @CODE@ Lexicon for miscellanious uneven adjectives. No vowel changes. The lexicon gives no attribute, either because the adjective dosn't have attr or because there is stemvowel change in attr that the lexicon can't handle, or because there are strange atrributes that don't fit to any other lexicon (these attributes are hardcoded). Sg Acc: rihtsogav (attr for words in this lexicon are hardcoded). Consonant gradation.
                 +A:%>Q1 VUOHTA         ;
                 +A:%>Q1 N-ODDCASE      ;
                 +A:%>   OTH-ODDCASEadj ;
                 +A:%>   ABBO/AMOS      ;
 +A+Der5+Der/AAdv+Adv:%>it ENDLEX         ;
        +A+Cmp/SgNom:%>Q1 R              ;
                 +A:%>   ODDCmp         ;

!!€gt-norm: måjdås # Odd-syllable test
!!€ måjdås:               måjdås+A+Sg+Nom
!!€ måjddåsav:             måjdås+A+Sg+Acc
!!€ måjddåsabbo:           måjdås+A+Comp+Sg+Nom

LEXICON SJÆVNNJAT !!= @CODE@ Lexicon for miscellanious uneven adjectives on -k, -t, -l, -s. The last vowel changes, e>á, e>å, o>u, e>i. The lexicon gives no attribute, either because the adjective dosn't have attr, because there is stemvowel change in attr that the lexicon can't handle or because there are strange atrributes that don't fit to any other lexicon (these attributes are hardcoded). Sg Acc: sjævnnjadav. 
                 +A:%>Q1   VUOHTA         ;
                 +A:%>Q1   N-ODDCASE      ;
                 +A:%>X5   OTH-ODDCASEadj ;
                 +A:%>X5   ABBO/AMOS      ;
 +A+Der5+Der/AAdv+Adv:%>X5it ENDLEX         ;
        +A+Cmp/SgNom:%>Q1   R              ;
                 +A:%>X5   ODDCmp         ;

!!€gt-norm: rávdes # Odd-syllable test
!!€ rávdes:                rávdes+A+Sg+Nom
!!€ rávddásav:             rávdes+A+Sg+Acc
!!€ rávddásabbo:           rávdes+A+Comp+Sg+Nom

LEXICON SUOHKAT !!= @CODE@ Adjectives on -at and -åt, with attribute III -is. No vowel change. As f. in Spiik. Sg Acc: suohkadav, attr: suohkkis,
                 +A:is%>     ATTR           ;
! +A:is VUOHTA ; !moved to ATTR
                 +A:a%>Q1t   VUOHTA         ;
                 +A:a%>Q1t   N-ODDCASE      ; ! no pointer to E-ODDCASE, as adjs have no short Ess
                 +A:a%>Q1d   OTH-ODDCASEadj ;
                 +A:a%>Q1d   ABBO/AMOS      ;
 +A+Der5+Der/AAdv+Adv:a%>Q1dit ENDLEX         ;
        +A+Cmp/SgNom:a%>Q1t   R              ;
                  +A:a%>Q1d   ODDCmp         ;

!!€gt-norm: rávvat # Odd-syllable test
!!€ rávvat:               rávvat+A+Sg+Nom
!!€ rávvadav:             rávvat+A+Sg+Acc
!!€ rávvis:               rávvat+A+Attr
!!€ rávvadabbo:           rávvat+A+Comp+Sg+Nom

LEXICON LÅSSÅT !!= @CODE@ As f3. in Spiik. So far the only word i this lexicon i "låssåt", because both låssis and låsså are attr and comparative is both låsep(hybrid?) and låssådabbo.
                              +A+Use/NG:is%>          ATTR           ;
                                     +A:å%>           ATTR           ;
! +A:is VUOHTA ; !moved to ATTR
! +A:å VUOHTA ; !moved to ATTR
                                     +A:åt            VUOHTA         ;
                                     +A:åt%>          N-ODDCASE      ; ! no pointer to E-ODDCASE, as adjs have no short Ess
                                     +A:åd%>          OTH-ODDCASEadj ;
                                     +A:åd%>          ABBO/AMOS      ;
                                     +A:e%>Q1         BU/MUS         ;
! +A+Comp:e%>Q1 BUStem ; ! Because we want låsebut
! +A+Superl:e%>Q1muss BUOREMUS ;
          +A+Comp+Der1+Der/Dimin+A+Sg+Nom:e»Q1busj%>    ENDLEX         ;
              +A+Comp+Der1+Der/Dimin+A+Sg:e»Q1busj%>    ATTR           ;
                 +A+Comp+Der1+Der/Dimin+A:e»Q1buttja%>  ÁRMMOGIS-EVEN  ;
                 +Err/Lex+Use/-Spell+A+Comp+Der1+Der/Dimin+A:e»Q1budtja%>  ÁRMMOGIS-EVEN  ;
 +A+Comp+Der1+Der/Dimin+A+Der5+Der/AAdv+Adv:e»Q1buttja%>t ENDLEX         ;
                     +A+Der5+Der/AAdv+Adv:åd%>it        ENDLEX         ;
                            +A+Cmp/SgNom:åt%>          R              ;
                                     +A:åd%>          ODDCmp         ;

!!€gt-norm: låssåt # Odd-syllable test
!!€ låssåt:               låssåt+A+Sg+Nom
!!€ låssådav:             låssåt+A+Sg+Acc
!!€ låssis:               låssåt+A+Attr
!!€ låsså:               låssåt+A+Attr
!!€ låssådabbo:           låssåt+A+Comp+Sg+Nom
!!€ låsep:           låssåt+A+Comp+Sg+Nom

LEXICON TSIBTSA !!= @CODE@ Adjectives that end on -a. Attribute is same as pred. Sg Acc: tsibttsagav, Attr: tsibtsa. Consonant gradation.
                 +A:%>X3   ATTR           ;
! +A:%>X3 VUOHTA ; !moved to ATTR
          +A+Sg+Nom:%>X3   ENDLEX         ;
                 +A:%>X5   OTH-ODDCASEadj ;
                 +A:%>X5   ABBO/AMOS      ;
 +A+Der5+Der/AAdv+Adv:%>X5it ENDLEX         ;
                 +A:%>X5   ODDCmp         ;

!!€gt-norm: bihtja # Odd-syllable test
!!€ bihtja:                 bihtja+A+Sg+Nom
!!€ bihttjagav:             bihtja+A+Sg+Acc
!!€ bihtja:                 bihtja+A+Attr
!!€ bihttjagabbo:           bihtja+A+Comp+Sg+Nom

LEXICON TJALMMIS !!= @CODE@ Adjectives ending on -is. With two attributes; same as pred and -isis. As h. in Spiik. Sg Acc: tjalmmisav, Attr: tjalmmis (Spiik og Kintel).and tjalmmisis (Korhonen).
                 +A:%>X2 ATTR           ;
                 +A:is%> ATTR           ;
! +A:is VUOHTA ; !moved to ATTR
! +A:%>X2 VUOHTA ; !moved to ATTR
                 +A:%>X2 N-ODDCASE      ; ! no pointer to E-ODDCASE, as adjs have no short Ess
                 +A:%>X5 OTH-ODDCASEadj ;
                 +A:%>X5 ABBO/AMOS      ;
 +A+Der5+Der/AAdv+Adv:%>it ENDLEX         ; !Can these really form adverbs?
                 +A:%>X5 ODDCmp         ;

!!€gt-norm: mujttis # Odd-syllable test
!!€ mujttis:                 mujttis+A+Sg+Nom
!!€ mujttisav:             mujttis+A+Sg+Acc
!!€ mujttis:                 mujttis+A+Attr
!!€ mujttisis:                 mujttis+A+Attr
!!€ mujttisabbo:           mujttis+A+Comp+Sg+Nom

LEXICON IENNILS !!= @CODE@ no comparatives, no attr
 +A:   VUOHTA         ;
 +A:%> N-ODDCASE      ;
 +A:%> OTH-ODDCASEadj ;
 +A:   NAMÁK          ;
 +A:%> R              ;

!!€gt-norm: ieŋŋils # Odd-syllable test
!!€ ieŋŋils:                 ieŋŋils+A+Sg+Nom
!!€ ieŋŋilsav:             ieŋŋils+A+Sg+Acc


!!
!! Inherent comparatives and superlatives
!!

LEXICON NUORTTALABBO   !!= @CODE@ Inherent comparatives, gives both comp and superl. Most of the words are the compared forms of -el(a) words, like nuorttal, lullel.
 +A:%> ABBO/AMOS ;

! Test data:
!!€gt-norm: guddnelabbo # Even-syllable test
!!€ guddnelabbo:           guddnelabbo+A+Comp+Sg+Nom
!!€ guddnelamos:           guddnelabbo+A+Superl+Sg+Nom
!!€ guddnelap:             guddnelabbo+A+Comp+Attr
!!€ guddnelup:             guddnelabbo+A+Comp+Attr

LEXICON GASSKALAMOS   !!= @CODE@ Inherent superlatives, gives onlys superl. Words that are lexicalized in their superlative forms. 
                 +A+Superl:%>          AMOS    ;
 +A+Superl+Der5+Der/AAdv+Adv:%>abmus%>it ENDLEX  ;

!!€gt-norm: ájtodamos # Even-syllable test
!!€ ájtodamos:           ájtodamos+A+Superl+Sg+Nom


!! !!Contracted stems
! ----------------

LEXICON SÁDNES !!= @CODE@  Attr same as pred. Sg Acc: sáddnáv, Attr: sádnes.
                        +A:%>Q1s ATTR              ;
! +A:%>Q1s VUOHTA ; !moved to ATTR
                 +A+Sg+Nom:%>Q1s ENDLEX            ;
                        +A:%>X4  ILL-EVENCASEadj   ;
                        +A:%>X4  N-EVENWEAKSTEMadj ;
 +A+Sg+Nom+Err/Orth:%>X4  PxV               ; !
                    +A+Ess:%>X4n ENDLEX            ;
                        +A:%>X4  BU/MUS            ;
        +A+Der5+Der/AAdv+Adv:%>X4t ENDLEX            ;
               +A+Cmp/SgGen:%>X4  R                 ;
               +A+Cmp/PlGen:%>X4j R                 ;

!!€gt-norm: hávres # Contracted test
!!€ hávres:                 hávres+A+Sg+Nom
!!€ hávrráv:                hávres+A+Sg+Acc
!!€ hávres:                 hávres+A+Attr
!!€ hávrráp:                hávres+A+Comp+Sg+Nom

LEXICON GOAVSOS  !!= @CODE@ Attr same as pred. Sg Acc: goaksuv, Attr: goavsos.(goavsos is so far the only word in this lexicon)
                        +A:%>Q3s ATTR              ;
! +A:%>Q3s VUOHTA ; !moved to ATTR
                 +A+Sg+Nom:%>Q3s ENDLEX            ;
                        +A:%>X4  ILL-EVENCASEadj   ;
                        +A:%>X4  N-EVENWEAKSTEMadj ;
 +A+Sg+Nom+Err/Orth:%>X4  PxV               ; !
                    +A+Ess:%>X4n ENDLEX            ;
                        +A:%>X4  BU/MUS            ;
        +A+Der5+Der/AAdv+Adv:%>X4t ENDLEX            ;
               +A+Cmp/SgGen:%>X4  R                 ;
               +A+Cmp/PlGen:%>X4j R                 ;

!!€gt-norm: goavsos # Contracted test
!!€ goavsos:                 goavsos+A+Sg+Nom
!!€ goaksuv:                 goavsos+A+Sg+Acc 
!!€ goaksusav:               goavsos+A+Sg+Acc # From lexicon TJIEGOS
!!€ goavsos:                 goavsos+A+Attr
!!€ goaksup:                 goavsos+A+Comp+Sg+Nom
!!€ goaksusabbo:             goavsos+A+Comp+Sg+Nom # from lexicon TJIEGOS

LEXICON SUVRES  !!= @CODE@ Sg Acc: suvrráv, Attr: suvra.
                        +A:a%>Q1  ATTR              ;
! +A:a%>Q1 VUOHTA ; !moved to ATTR
                        +A:e%>Q1s VUOHTA            ;
                 +A+Sg+Nom:e%>Q1s ENDLEX            ;
                        +A:á%>    ILL-EVENCASEadj   ;
                        +A:á%>    N-EVENWEAKSTEMadj ;
 +A+Sg+Nom+Err/Orth:á%>    PxV               ; !
                    +A+Ess:á%>n   ENDLEX            ;
                        +A:á%>    BU/MUS            ;
        +A+Der5+Der/AAdv+Adv:á%>t   ENDLEX            ;
               +A+Cmp/SgNom:e%>Q1s R                 ;
               +A+Cmp/SgGen:á%>    R                 ;
               +A+Cmp/PlGen:á%>j   R                 ;

!!€gt-norm: suvres # Contracted test
!!€ suvres:                 suvres+A+Sg+Nom
!!€ suvrráv:               suvres+A+Sg+Acc
!!€ suvrrásav:               suvres+A+Sg+Acc # From lexicon SJÆVNNJAT
!!€ suvra:                 suvres+A+Attr
!!€ suvrráp:             suvres+A+Comp+Sg+Nom
!!€ suvrrásabbo:             suvres+A+Comp+Sg+Nom # from LINES

!! ----

!! !!!Comparation

LEXICON BU/MUS !!= @CODE@  comparison for even-syll adjectives. Also derivates diminutive and adverbs from the comparisions.
                                 +Comp:           BUStem       ;
                               +Superl:muss       BUOREMUS     ;
               +Comp+Der5+Der/AAdv+Adv:but        ENDLEX       ;
             +Superl+Der5+Der/AAdv+Adv:musá%>t    ENDLEX       ;
           +Comp+Der1+Der/Dimin+A+Sg+Nom:bu»sj%>    ENDLEX       ;
               +Comp+Der1+Der/Dimin+A+Sg:bu»sj%>    ATTR         ;
                  +Comp+Der1+Der/Dimin+A:bu»ttja%>  CompSup-EVEN ;
+Err/Lex+Use/-Spell+Comp+Der1+Der/Dimin+A:bu»dtja%>  CompSup-EVEN ;
 +Comp+Der1+Der/Dimin+A+Der5+Der/AAdv+Adv:bu»ttja%>t ENDLEX       ;


LEXICON ABBO/AMOS !!= @CODE@  comparison for odd-syll adjectives.  Also derivates diminutive and adverbs from the comparisions.
!+Comp+Sg+Nom:ap%> K ;
!+Comp+Sg+Nom:up%> K ;
! +Comp+Sg+Nom:abbo%> K ;
! +Comp+Sg+Nom:ubbo%> K ;
! +Comp+Sg+Nom+Err/Orth:æbbo%> K ; !
                                       +Comp:ap%>        ATTR            ;
                   			     +Use/NG+Comp:up%>        ATTR            ;
                                        +Comp:            ABBO            ;
                                      +Superl:            AMOS            ;

                  +Comp+Der1+Der/Dimin+A+Sg+Nom:appu»sj%>   ENDLEX          ;
                      +Comp+Der1+Der/Dimin+A+Sg:appu»sj%>   ATTR            ;
                         +Comp+Der1+Der/Dimin+A:appu»tj%>   CompSup-ODDCASE ;
         +Comp+Der1+Der/Dimin+A+Der5+Der/AAdv+Adv:appu»tj%>it ENDLEX          ;
                        +Comp+Der5+Der/AAdv+Adv:appo%>t     ENDLEX          ;
                      +Superl+Der5+Der/AAdv+Adv:abmus%>it   ENDLEX          ;
														     
                +Der5+Der/AAdv+Adv+Comp+Err/Orth:æppo%>t     ENDLEX          ; !
              +Superl+Der5+Der/AAdv+Adv+Err/Orth:ebmus%>it   ENDLEX          ; !
          +Comp+Der1+Der/Dimin+A+Sg+Nom+Err/Orth:eppu»sj%>   ENDLEX          ; !
          +Comp+Der1+Der/Dimin+A+Sg+Nom+Err/Orth:uppu»sj%>   ENDLEX          ;
              +Comp+Der1+Der/Dimin+A+Sg+Err/Orth:eppu»sj%>   ATTR            ; !
              +Comp+Der1+Der/Dimin+A+Sg+Err/Orth:uppu»sj%>   ATTR            ;
                 +Comp+Der1+Der/Dimin+A+Err/Orth:eppu»tj%>   CompSup-ODDCASE ; !
                 +Comp+Der1+Der/Dimin+A+Err/Orth:uppu»tj%>   CompSup-ODDCASE ;
 +Comp+Der1+Der/Dimin+A+Der5+Der/AAdv+Adv+Err/Orth:eppu»tj%>it ENDLEX          ; !
 +Comp+Der1+Der/Dimin+A+Der5+Der/AAdv+Adv+Err/Orth:uppu»tj%>it ENDLEX          ;




! Comparative
! -----------

LEXICON BUStem !!= @CODE@ Comparative even-syll, case and attr.
                                 :p        ATTR    ;
                          +Sg+Nom:p        ENDLEX  ;
 +Sg+Nom+Use/Marg+Err/Orth:bu%>     PxV  ; ! !	   
                          +Sg+Gen:bu       ENDLEX  ;
                          +Sg+Abe:bu#dagi  ENDLEX  ;
                          +Sg+Abe:bu#dagá  ENDLEX  ;
                          +Sg+Abe:bu#tagá  ENDLEX  ;
 +Sg+Gen+Use/Marg+Err/Orth:bu%>     PxV  ; ! !	   
                          +Sg+Acc:buv      ENDLEX  ;
 +Sg+Acc+Use/Marg+Err/Orth:bu%>     PxV  ; ! !	   
                          +Sg+Ill:buj      ENDLEX  ;
                          +Sg+Ine:bun      ENDLEX  ;
 +Sg+Ine+Use/Marg+Err/Orth:bun%>    PxCs ; ! !	   
                          +Sg+Ela:bus      ENDLEX  ;
 +Sg+Ela+Use/Marg+Err/Orth:bust%>   PxCs ; ! !	   
                          +Sg+Com:bujn     ENDLEX  ;
                  +Sg+Com+Err/Orth:bujna    ENDLEX  ; !
 +Sg+Com+Use/Marg+Err/Orth:bujn%>   PxCs ; ! !	   
                             +Ess:bun      ENDLEX  ;
                          +Pl+Nom:bu       ENDLEX  ;
                          +Pl+Gen:buj      ENDLEX  ;
                          +Pl+Abe:buj#dagi ENDLEX  ;
                          +Pl+Abe:buj#dagá ENDLEX  ;
                          +Pl+Abe:buj#tagá ENDLEX  ;
                          +Pl+Acc:bujt     ENDLEX  ;
 +Pl+Acc+Use/Marg+Err/Orth:bujd%>   PxCs ; ! !	   
                          +Pl+Ill:bujda    ENDLEX  ;
                          +Pl+Ine:bujn     ENDLEX  ;
 +Pl+Ine+Use/Marg+Err/Orth:bujn%>   PxCs ; ! !	   
                          +Pl+Ela:bujs     ENDLEX  ;
 +Pl+Ela+Use/Marg+Err/Orth:bujst%>  PxCs ; ! !	   
                          +Pl+Com:buj      ENDLEX  ;

LEXICON ABBO !!= @CODE@ Comparative odd-syll, get case and attr. With the dialect differences "-ubbo" and "-æbbo".
! -abbo
         +Sg+Nom:abbo%>       ENDLEX ;
         +Sg+Gen:appo%>       ENDLEX ;
         +Sg+Abe:appo%>#dagi  ENDLEX ;
         +Sg+Abe:appo%>#dagá  ENDLEX ;
         +Sg+Abe:appo%>#tagá  ENDLEX ;
         +Sg+Acc:appo%>v      ENDLEX ;
         +Sg+Ill:abbu%>j      ENDLEX ;
         +Sg+Ine:appo%>n      ENDLEX ;
         +Sg+Ela:appo%>s      ENDLEX ;
         +Sg+Com:appu%>jn     ENDLEX ;
         +Sg+Com:appo%>jn     ENDLEX ;
 +Sg+Com+Err/Orth:appu%>jna    ENDLEX ; !
 +Sg+Com+Err/Orth:appo%>jna    ENDLEX ; !
            +Ess:abbo%>n      ENDLEX ;
         +Pl+Nom:appo%>       ENDLEX ;
         +Pl+Gen:appo%>j      ENDLEX ;
         +Pl+Abe:appo%>j#dagi ENDLEX ;
         +Pl+Abe:appo%>j#dagá ENDLEX ;
         +Pl+Abe:appo%>j#tagá ENDLEX ;
         +Pl+Acc:appo%>jt     ENDLEX ;
         +Pl+Ill:appo%>jda    ENDLEX ;
         +Pl+Ine:appo%>jn     ENDLEX ;
         +Pl+Ela:appo%>js     ENDLEX ;
         +Pl+Com:appo%>j      ENDLEX ;
! -ubbo						  ENDLEX
 +Sg+Nom+Err/Orth:ubbo%>       ENDLEX ;
 +Sg+Gen+Err/Orth:uppo%>       ENDLEX ;
 +Sg+Abe+Err/Orth:uppo%>#dagi  ENDLEX ;
 +Sg+Abe+Err/Orth:uppo%>#dagá  ENDLEX ;
 +Sg+Abe+Err/Orth:uppo%>#tagá  ENDLEX ;
 +Sg+Acc+Err/Orth:uppo%>v      ENDLEX ;
 +Sg+Ill+Err/Orth:ubbu%>j      ENDLEX ;
 +Sg+Ine+Err/Orth:uppo%>n      ENDLEX ;
 +Sg+Ela+Err/Orth:uppo%>s      ENDLEX ;
 +Sg+Com+Err/Orth:uppu%>jn     ENDLEX ;
 +Sg+Com+Err/Orth:uppo%>jn     ENDLEX ;
 +Sg+Com+Err/Orth:uppu%>jna    ENDLEX ; !
 +Sg+Com+Err/Orth:uppo%>jna    ENDLEX ; !
    +Ess+Err/Orth:ubbo%>n      ENDLEX ;
 +Pl+Nom+Err/Orth:uppo%>       ENDLEX ;
 +Pl+Gen+Err/Orth:uppo%>j      ENDLEX ;
 +Pl+Abe+Err/Orth:uppo%>j#dagi ENDLEX ;
 +Pl+Abe+Err/Orth:uppo%>j#dagá ENDLEX ;
 +Pl+Abe+Err/Orth:uppo%>j#tagá ENDLEX ;
 +Pl+Acc+Err/Orth:uppo%>jt     ENDLEX ;
 +Pl+Ill+Err/Orth:uppo%>jda    ENDLEX ;
 +Pl+Ine+Err/Orth:uppo%>jn     ENDLEX ;
 +Pl+Ela+Err/Orth:uppo%>js     ENDLEX ;
 +Pl+Com+Err/Orth:uppo%>j      ENDLEX ;
! -æbbo						  ENDLEX
 +Sg+Nom+Err/Orth:æbbo%>       ENDLEX ; !
 +Sg+Gen+Err/Orth:æppo%>       ENDLEX ; !
 +Sg+Abe+Err/Orth:æppo%>#dagi  ENDLEX ; !
 +Sg+Abe+Err/Orth:æppo%>#dagá  ENDLEX ; !
 +Sg+Abe+Err/Orth:æppo%>#tagá  ENDLEX ; !
 +Sg+Acc+Err/Orth:æppo%>v      ENDLEX ; !
 +Sg+Ill+Err/Orth:æbbu%>j      ENDLEX ; !
 +Sg+Ine+Err/Orth:æppo%>n      ENDLEX ; !
 +Sg+Ela+Err/Orth:æppo%>s      ENDLEX ; !
 +Sg+Com+Err/Orth:eppu%>jn     ENDLEX ; !
 +Sg+Com+Err/Orth:æppo%>jn     ENDLEX ; !
 +Sg+Com+Err/Orth:eppu%>jna    ENDLEX ; !
 +Sg+Com+Err/Orth:æppo%>jna    ENDLEX ; !
    +Ess+Err/Orth:æbbo%>n      ENDLEX ; !
 +Pl+Nom+Err/Orth:æppo%>       ENDLEX ; !
 +Pl+Gen+Err/Orth:æppo%>j      ENDLEX ; !
 +Pl+Abe+Err/Orth:æppo%>j#dagi ENDLEX ; !
 +Pl+Abe+Err/Orth:æppo%>j#dagá ENDLEX ; !
 +Pl+Abe+Err/Orth:æppo%>j#tagá ENDLEX ; !
 +Pl+Acc+Err/Orth:æppo%>jt     ENDLEX ; !
 +Pl+Ill+Err/Orth:æppo%>jda    ENDLEX ; !
 +Pl+Ine+Err/Orth:æppo%>jn     ENDLEX ; !
 +Pl+Ela+Err/Orth:æppo%>js     ENDLEX ; !
 +Pl+Com+Err/Orth:æppo%>j      ENDLEX ; !


!! !!Superlative
! -----------

LEXICON BUOREMUS !!= @CODE@ Superlative even-syll, get attr and nom case.
                            +Attr:%>  ENDLEX            ;
                          +Sg+Nom:%>  ENDLEX            ; ! the short form, twol shortens ss#
 +Sg+Nom+Use/Marg+Err/Orth:a%> PxV          ; ! ! ! separate nom bec of the short form
                                 :a%> BUOREMUS-OBL ; ! Add -a, directly to the obliques

LEXICON BUOREMUS-OBL
    +Ess:n  K                    ; ! essive has strong stem
 +Sg+Ill:j  K                    ; ! so has illative
! +Sg+Ill+Err/Orth:s%> PxC ; !^P^ !MARG ! this Px form not mentioned in Spiik
        :Q1 CompSup-EVENWEAKSTEM ; ! These words go like muorra

LEXICON AMOS !!= @CODE@ Superlative odd-syll, get case and attr. With the dialect differences "-umos" and "-æmos".
                                    +Attr:amos%>         ENDLEX    ;
                                  +Sg+Nom:amos%>         ENDLEX    ; 
                 +Sg+Nom+Use/Marg+Err/Orth:abmus%>a%>     PxV       ; ! !
                                  +Sg+Gen:abmus%>a       ENDLEX    ;
                                  +Sg+Abe:abmus%>a#dagi  ENDLEX    ;
                                  +Sg+Abe:abmus%>a#dagá  ENDLEX    ;
                                  +Sg+Abe:abmus%>a#tagá  ENDLEX    ;
                 +Sg+Gen+Use/Marg+Err/Orth:abmus%>a%>     PxV       ; ! !
                                  +Sg+Acc:abmus%>av      ENDLEX    ;
                 +Sg+Acc+Use/Marg+Err/Orth:abmus%>a%>     PxV       ; ! !
                                  +Sg+Ill:abmus%>ij      ENDLEX    ;
                                  +Sg+Ine:abmus%>in      ENDLEX    ;
                 +Sg+Ine+Use/Marg+Err/Orth:abmus%>in%>    PxCs      ; ! !
                                  +Sg+Ela:abmus%>is      ENDLEX    ;
                 +Sg+Ela+Use/Marg+Err/Orth:abmus%>ist%>   PxCs      ; ! !
                                  +Sg+Com:abmus%>ijn     ENDLEX    ;
                          +Sg+Com+Err/Orth:abmus%>ijna    ENDLEX    ; !
                 +Sg+Com+Use/Marg+Err/Orth:abmus%>ijn%>   PxCs      ; ! !
                                     +Ess:abmus%>in      ENDLEX    ;
                                  +Pl+Nom:abmus%>a       ENDLEX    ;
                                  +Pl+Gen:abmus%>ij      ENDLEX    ;
                                  +Pl+Abe:abmus%>ij#dagi ENDLEX    ;
                                  +Pl+Abe:abmus%>ij#dagá ENDLEX    ;
                                  +Pl+Abe:abmus%>ij#tagá ENDLEX    ;
                                  +Pl+Acc:abmus%>ijt     ENDLEX    ;
                 +Pl+Acc+Use/Marg+Err/Orth:abmus%>ijd%>   PxCs      ; ! !
                                  +Pl+Ill:abmus%>ijda    ENDLEX    ;
                                  +Pl+Ine:abmus%>ijn     ENDLEX    ;
                 +Pl+Ine+Use/Marg+Err/Orth:abmus%>ijn%>   PxCs      ; ! !
                                  +Pl+Ela:abmus%>ijs     ENDLEX    ;
                 +Pl+Ela+Use/Marg+Err/Orth:abmus%>ijst%>  PxCs      ; ! !
                                  +Pl+Com:abmus%>ij      ENDLEX    ;

                            +Attr+Err/Orth:umos%>         ENDLEX   ;
                          +Sg+Nom+Err/Orth:umos%>         ENDLEX   ;
                 +Sg+Nom+Use/Marg+Err/Orth:ubmus%>a%>     PxV      ; ! !
                          +Sg+Gen+Err/Orth:ubmus%>a       ENDLEX   ;
                          +Sg+Abe+Err/Orth:ubmus%>a#dagi  ENDLEX   ;
                          +Sg+Abe+Err/Orth:ubmus%>a#dagá  ENDLEX   ;
                          +Sg+Abe+Err/Orth:ubmus%>a#tagá  ENDLEX   ;
                 +Sg+Gen+Use/Marg+Err/Orth:ubmus%>a%>     PxV      ; ! !
                          +Sg+Acc+Err/Orth:ubmus%>av      ENDLEX   ;
                 +Sg+Acc+Use/Marg+Err/Orth:ubmus%>a%>     PxV      ; ! !
                          +Sg+Ill+Err/Orth:ubmus%>ij      ENDLEX   ;
                          +Sg+Ine+Err/Orth:ubmus%>in      ENDLEX   ;
                 +Sg+Ine+Use/Marg+Err/Orth:ubmus%>in%>    PxCs     ; ! !
                          +Sg+Ela+Err/Orth:ubmus%>is      ENDLEX   ;
                 +Sg+Ela+Use/Marg+Err/Orth:ubmus%>ist%>   PxCs     ; ! !
                          +Sg+Com+Err/Orth:ubmus%>ijn     ENDLEX   ;
                          +Sg+Com+Err/Orth:ubmus%>ijna    ENDLEX   ;
                 +Sg+Com+Use/Marg+Err/Orth:ubmus%>ijn%>   PxCs     ; ! !
                             +Ess+Err/Orth:ubmus%>in      ENDLEX   ;
                          +Pl+Nom+Err/Orth:ubmus%>a       ENDLEX   ;
                          +Pl+Gen+Err/Orth:ubmus%>ij      ENDLEX   ;
                          +Pl+Abe+Err/Orth:ubmus%>ij#dagi ENDLEX   ;
                          +Pl+Abe+Err/Orth:ubmus%>ij#dagá ENDLEX   ;
                          +Pl+Abe+Err/Orth:ubmus%>ij#tagá ENDLEX   ;
                          +Pl+Acc+Err/Orth:ubmus%>ijt     ENDLEX   ;
                 +Pl+Acc+Use/Marg+Err/Orth:ubmus%>ijd%>   PxCs     ; ! !
                          +Pl+Ill+Err/Orth:ubmus%>ijda    ENDLEX   ;
                          +Pl+Ine+Err/Orth:ubmus%>ijn     ENDLEX   ;
                 +Pl+Ine+Use/Marg+Err/Orth:ubmus%>ijn%>   PxCs     ; ! !
                          +Pl+Ela+Err/Orth:ubmus%>ijs     ENDLEX   ;
                 +Pl+Ela+Use/Marg+Err/Orth:ubmus%>ijst%>  PxCs     ; ! !
                          +Pl+Com+Err/Orth:ubmus%>ij      ENDLEX   ;

                            +Attr+Err/Orth:æmos%>         ENDLEX   ; !
                          +Sg+Nom+Err/Orth:æmos%>         ENDLEX   ; !
         +Sg+Nom+Err/Orth+Use/Marg+Err/Orth:ebmus%>a%>     PxV      ; ! ! !
                          +Sg+Gen+Err/Orth:ebmus%>a       ENDLEX   ; !
                          +Sg+Abe+Err/Orth:ebmus%>a#dagi  ENDLEX   ; !
                          +Sg+Abe+Err/Orth:ebmus%>a#dagá  ENDLEX   ; !
                          +Sg+Abe+Err/Orth:ebmus%>a#tagá  ENDLEX   ; !
         +Sg+Gen+Err/Orth+Use/Marg+Err/Orth:ebmus%>a%>     PxV      ; ! ! !
                          +Sg+Acc+Err/Orth:ebmus%>av      ENDLEX   ; !
         +Sg+Acc+Err/Orth+Use/Marg+Err/Orth:ebmus%>a%>     PxV      ; ! ! !
                          +Sg+Ill+Err/Orth:ebmus%>ij      ENDLEX   ; !
                          +Sg+Ine+Err/Orth:ebmus%>in      ENDLEX   ; !
         +Sg+Ine+Err/Orth+Use/Marg+Err/Orth:ebmus%>in%>    PxCs     ; ! ! !
                          +Sg+Ela+Err/Orth:ebmus%>is      ENDLEX   ; !
         +Sg+Ela+Err/Orth+Use/Marg+Err/Orth:ebmus%>ist%>   PxCs     ; ! ! !
                          +Sg+Com+Err/Orth:ebmus%>ijn     ENDLEX   ; !
                          +Sg+Com+Err/Orth:ebmus%>ijna    ENDLEX   ; ! !SUB
         +Sg+Com+Err/Orth+Use/Marg+Err/Orth:ebmus%>ijn%>   PxCs     ; ! ! !
                             +Ess+Err/Orth:ebmus%>in      ENDLEX   ; !
                          +Pl+Nom+Err/Orth:ebmus%>a       ENDLEX   ; !
                          +Pl+Gen+Err/Orth:ebmus%>ij      ENDLEX   ; !
                          +Pl+Abe+Err/Orth:ebmus%>ij#dagi ENDLEX   ; !
                          +Pl+Abe+Err/Orth:ebmus%>ij#dagá ENDLEX   ; !
                          +Pl+Abe+Err/Orth:ebmus%>ij#tagá ENDLEX   ; !
                          +Pl+Acc+Err/Orth:ebmus%>ijt     ENDLEX   ; !
         +Pl+Acc+Err/Orth+Use/Marg+Err/Orth:ebmus%>ijd%>   PxCs     ; ! ! !
                          +Pl+Ill+Err/Orth:ebmus%>ijda    ENDLEX   ; !
                          +Pl+Ine+Err/Orth:ebmus%>ijn     ENDLEX   ; !
         +Pl+Ine+Err/Orth+Use/Marg+Err/Orth:ebmus%>ijn%>   PxCs     ; ! ! !
                          +Pl+Ela+Err/Orth:ebmus%>ijs     ENDLEX   ; !
         +Pl+Ela+Err/Orth+Use/Marg+Err/Orth:ebmus%>ijst%>  PxCs     ; ! ! !
                          +Pl+Com+Err/Orth:ebmus%>ij      ENDLEX   ; !


!! Comparative and Superlative sub-lexica
! -----------

LEXICON CompSup-EVEN !!= @CODE@
         +Sg+Nom+Use/Marg+Err/Orth:    PxV                  ; ! ! !Spiik not explicit here, thus guessing.
                             +Ess:n   ENDLEX               ;
                   ! +Ess+Err/Orth:n%> PxC ; !^P^ !MARG !No Ess+Px according to Spiik, Grundstrom
                          +Sg+Ill:j   ENDLEX               ;
         +Sg+Ill+Use/Marg+Err/Orth:s%> PxCi                 ; ! !
                                 :Q1  CompSup-EVENWEAKSTEM ;

LEXICON CompSup-EVENWEAKSTEM  !!= @CODE@
                          +Sg+Gen:       ENDLEX   ;
                          +Sg+Abe:#dagi  ENDLEX   ;
                          +Sg+Abe:#dagá  ENDLEX   ;
                          +Sg+Abe:#tagá  ENDLEX   ;
         +Sg+Gen+Use/Marg+Err/Orth:       PxV      ; ! !
                          +Sg+Acc:v      ENDLEX   ;
         +Sg+Acc+Use/Marg+Err/Orth:       PxV      ; ! !
                          +Sg+Ine:n      ENDLEX   ;
         +Sg+Ine+Use/Marg+Err/Orth:n%>    PxC      ; ! !
                          +Sg+Ela:s      ENDLEX   ;
         +Sg+Ela+Use/Marg+Err/Orth:st%>   PxC      ; ! !
                          +Pl+Nom:       ENDLEX   ;
         +Pl+Nom+Use/Marg+Err/Orth:       PxNomPlV ; ! !
                          +Pl+Gen:j      ENDLEX   ;
                          +Pl+Abe:j#dagi ENDLEX   ;
                          +Pl+Abe:j#dagá ENDLEX   ;
                          +Pl+Abe:j#tagá ENDLEX   ;
         +Pl+Gen+Use/Marg+Err/Orth:j%>    PxC      ; ! !
                          +Pl+Acc:jt     ENDLEX   ;
         +Pl+Acc+Use/Marg+Err/Orth:jd%>   PxC      ; ! !
                          +Pl+Ill:jda    ENDLEX   ;
         +Pl+Ill+Use/Marg+Err/Orth:jdis%> PxCs     ; ! !
                          +Pl+Ine:jn     ENDLEX   ;
         +Pl+Ine+Use/Marg+Err/Orth:jn%>   PxC      ; ! !
                          +Pl+Ela:js     ENDLEX   ;
         +Pl+Ela+Use/Marg+Err/Orth:jst%>  PxC              ; ! !
                          +Pl+Com:j      ENDLEX   ;
         +Pl+Com+Use/Marg+Err/Orth:j%>    PxC      ; ! !
                  +Sg+Com+Err/Orth:X5jna  ENDLEX   ; !
                          +Sg+Com:X5jn   ENDLEX   ; ! X5 for o:u in ComSg. Note two dummies in a row!
         +Sg+Com+Use/Marg+Err/Orth:X5jn%> PxC      ; ! !

LEXICON CompSup-ODDCASE
 +Sg+Nom+Use/Marg+Err/Orth:        PxC  ; ! !
                          +Sg+Gen:a       ENDLEX ;
                          +Sg+Abe:a#dagi  ENDLEX ;
                          +Sg+Abe:a#dagá  ENDLEX ;
                          +Sg+Abe:a#tagá  ENDLEX ;
         +Sg+Gen+Use/Marg+Err/Orth:        PxC    ; ! !
                          +Sg+Acc:av      ENDLEX ;
         +Sg+Acc+Use/Marg+Err/Orth:        PxC    ; ! !
                          +Sg+Ill:ij      ENDLEX ; ! Px ?? !!
         +Sg+Ill+Use/Marg+Err/Orth:as%>    PxCs   ; ! !
                          +Sg+Ine:in      ENDLEX ;
         +Sg+Ine+Use/Marg+Err/Orth:in%>    PxCs   ; ! !
                          +Sg+Ela:is      ENDLEX ;
         +Sg+Ela+Use/Marg+Err/Orth:ist%>   PxCs   ; ! !
                          +Sg+Com:ijn     ENDLEX ;
                  +Sg+Com+Err/Orth:ijna    ENDLEX ; !
         +Sg+Com+Use/Marg+Err/Orth:ijn%>   PxCs   ; ! !
                             +Ess:in      ENDLEX ;
                          +Pl+Nom:a       ENDLEX ;
                          +Pl+Gen:ij      ENDLEX ;
                          +Pl+Abe:ij#dagi ENDLEX ;
                          +Pl+Abe:ij#dagá ENDLEX ;
                          +Pl+Abe:ij#tagá ENDLEX ;
         +Pl+Gen+Use/Marg+Err/Orth:ij%>    PxCs   ; ! !
                          +Pl+Acc:ijt     ENDLEX ;
         +Pl+Acc+Use/Marg+Err/Orth:ijd%>   PxCs   ; ! !
                          +Pl+Ill:ijda    ENDLEX ;
         +Pl+Ill+Use/Marg+Err/Orth:ijdas%> PxC    ; ! !
                          +Pl+Ine:ijn     ENDLEX ;
         +Pl+Ine+Use/Marg+Err/Orth:ijn%>   PxCs   ; ! !
                          +Pl+Ela:ijs     ENDLEX ;
         +Pl+Ela+Use/Marg+Err/Orth:ijst%>  PxCs ; ! !
                          +Pl+Com:ij      ENDLEX ;
         +Pl+Com+Use/Marg+Err/Orth:ij%>    PxCs ; ! !





! Adj declension
! ---------------

LEXICON ATTR  !!= @CODE@ Sends attributes to
     +Attr:   NAMÁK  ;
     +Attr:   ENDLEX ; ! Plain attributive.
 +Cmp/Attr:   R      ;
     +Attr:   VUOHTA ;
! -:#%- ProperNoun ;   !already in LEXICON R !
! : ALIT ;  ! both comp and independent adj


LEXICON ATTR_PrsPrc  !!= @CODE@ Attr without -vuohta derivation.
     +Attr:   NAMÁK  ;
     +Attr:   ENDLEX ; ! Plain attributive
 +Cmp/Attr:    R     ;
! -:#%- ProperNoun ;   !already in LEXICON R !
! : ALIT ;  ! both comp and independent adj



!! !!Derivation of adjectives
! ------------------------

LEXICON DenominalAdjsV1 !!= @CODE@ ! even noun stems are sent here
      +Der1+Der/Car+A:Q1      DIBME  ;
 +Der1+Der/Car+A:Q1dis%> ATTR   ;
! +Der1+Der/Car+A:Q1dis VUOHTA ; !moved to ATTR
!      +Der1+Der/Car+A:Q1d     DUVVAT ; ! this is incorrect, denominal -dibme adjectives cannot be derived to a verb, at least it should be -dimeduvvat, not only -duvvat?
                   +Abe:Q1dak   ENDLEX ;
                   +Abe:Q1da    ENDLEX ;

LEXICON DenominalAdjsV2 !!= @CODE@ ! even noun stems are sent here. -asj derivation
 +Der1+Der/lasj:X7l DÁRBULASJ ;

LEXICON DenominalAdjsKINO !!= @CODE@ ! unassimilated nouns are sent here
      +Der1+Der/Car+A:      DIBME      ;
      +Der1+Der/Car+A:dis%> ATTR       ;
! +Der1+Der/Car+A:dis VUOHTA ; !moved to ATTR
!      +Der1+Der/Car+A:d     DUVVAT     ; ! this is incorrect, denominal -dibme adjectives cannot be derived to a verb, at least it should be -dimeduvvat, not only -duvvat?
!+Der4+Der/ahtes:g AHTES ; Only for odd-syllable stems
!+Der4+Der/ahtes:d AHTES ;
                   +Abe:dak   ENDLEX     ;
                   +Abe:da    ENDLEX     ;
         +Der1+Der/lasj:l     DÁRBULASJ  ;


LEXICON DenominalAdjsODD !!= @CODE@  ! gives derivation -ahtes
        +Der4+Der/ahtes: AHTES ;
  !+Der4+Der/ahtes+A+Der5+Der/AAdv+Adv:ahtá%>  K    ;
 !+Der4+Der/ahtes+A+Der5+Der/AAdv+Adv:ahti%>  K    ;
!+Abe:adak K ; Odd-syllable stems don't get the abessiv -dak, it's only for párra and contracted stems.
!+Abe:ada K ;

LEXICON DenominalAdjsContr !!= @CODE@
      +Der1+Der/Car+A:      DIBME  ;
      +Der1+Der/Car+A:dis%> ATTR   ;
! +Der1+Der/Car+A:dis VUOHTA ; !moved to ATTR
!      +Der1+Der/Car+A:d     DUVVAT ; ! this is incorrect, denominal -dibme adjectives cannot be derived to a verb, at least it should be -dimeduvvat, not only -duvvat?
                   +Abe:dak   ENDLEX ;
                   +Abe:da    ENDLEX ;

!! !! Derivations to adjectives

LEXICON AHTES !!= @CODE@ ! odd syllable
                        +A:ahtes%>    ATTR              ;
!        +A+Der5+Der/AAdv+Adv:ahtá%>    ENDLEX            ; !- ahtá is not adverb, according to Bruce Morén-Duolljá its a case like essive.
!        +A+Der5+Der/AAdv+Adv:ahti%>    ENDLEX            ;
                 +A+Sg+Nom:ahtes%>    ENDLEX            ;
        +A+Sg+Nom+Err/Orth:ahttá%>    PxV               ; !
                    +A+Ess:ahttá%>n   ENDLEX            ;
! +A:ahtes VUOHTA ; !moved to ATTR
                        +A:ahttá%>    ILL-EVENCASEadj   ;
                        +A:ahttá%>    N-EVENWEAKSTEMadj ;
               +A+Cmp/SgGen:ahttá%>    R                 ;
               +A+Cmp/PlGen:ahttá%>j   R                 ;
                        +A:ahttá%>    BU/MUS            ;
                        +A:ahttás%>   OTH-ODDCASEadj    ;
                        +A:ahttás%>   ABBO/AMOS         ;
        +A+Der5+Der/AAdv+Adv:ahttás%>it ENDLEX            ;
                        +A:ahttás%>   ODDCmp            ;


LEXICON DIBME !!= @CODE@ ! even and contracted
                 :dibme%>    NE-EVENCASEadj    ;
                 :dibme%>X4  ILL-EVENCASEadj   ;
                 :dibme%>Q1  N-EVENWEAKSTEMadj ;
      +Use/-Spell:d          ABBO/AMOS         ;
        +Cmp/SgGen:dibme%>Q1  R                 ;
        +Cmp/PlGen:dibme%>Q1j R                 ;
 +Der5+Der/AAdv+Adv:dibme%>Q1t ENDLEX            ;


LEXICON LIS !!= @CODE@ ! Handlernomen på -is?
                        :%>     ATTR                     ;
                 +Sg+Nom:%>     ENDLEX                   ;
        +Sg+Nom+Err/Orth:a%>    PxV                      ; !
               +Cmp/SgGen:a%>Q1  R                        ;
               +Cmp/PlGen:a%>Q1j R                        ;
                    +Ess:a%>n   ENDLEX                   ;
                        :a%>Q1  N-EVENWEAKSTEM-OTHadj    ;
                        :a%>    ILL-EVENCASEadj          ;
                        :a%>Q1  N-EVENWEAKSTEM-SG-COMadj ;
! : VUOHTA ; !moved to ATTR


LEXICON LÁGÁSJ !!= @CODE@
     +A+Attr:%>   ENDLEX         ;
 +A+Cmp/SgGen:%>a  R              ;
 +A+Cmp/PlGen:%>ij R              ;
          +A:     VUOHTA         ;
          +A:%>   N-ODDCASE      ;
          +A:%>   OTH-ODDCASEadj ;
  -+Use/Circ:#%-  ProperNoun     ; ! ! Definitely circular x 35000.


LEXICON AGAdj !!= @CODE@ ! denominal derivations go here
     +A+Attr:%>   ENDLEX         ;
 +A+Cmp/SgGen:%>a  R              ;
 +A+Cmp/PlGen:%>ij R              ;
      +A+Attr:     VUOHTA         ;
          +A:%>   N-ODDCASE      ;
          +A:%>   OTH-ODDCASEadj ;

LEXICON Ahkásasj !!= @CODE@ ! lexicalized and denominal -asj derivations
     +A+Attr:%>     ENDLEX        ;
 +A+Cmp/SgGen:a%>Q1  R             ;
 +A+Cmp/PlGen:a%>Q1j R             ;
   +A+Sg+Nom:%>     ENDLEX        ;
          +A:a%>    ÁRMMOGIS-EVEN ;
          +A:       VUOHTA        ;


LEXICON STÁVVAL !!= @CODE@ ! OK& Kintel: stávval attr stávvalis, also as second compound
     +A+Attr:is%> ENDLEX         ;
 +A+Cmp/SgGen:%>a    R              ;
 +A+Cmp/PlGen:%>ij   R              ;
          +A:%>Q1   VUOHTA         ;
          +A:%>   N-ODDCASE      ;
          +A:%>     OTH-ODDCASEadj ;

